臺灣臺南地方法院刑事判決　　　　　　　100年度重訴字第5號
公　訴　人　臺灣臺南地方法院檢察署檢察官
被　　　告　程凱彥
　　　　　　　　　　現於法務部矯正署臺南看守所羈押中
選任辯護人　蘇正信律師
被　　　告　程子鎮
　　　　　　　　　　現於法務部矯正署臺南看守所羈押中
選任辯護人　蔡弘琳律師
被　　　告　龔耀立
　　　　　　　　　　現於法務部矯正署臺南看守所羈押中
選任辯護人　黃厚誠律師
　　　　　　楊聖芬律師
被　　　告　黃明偉
選任辯護人　何建宏律師
被　　　告　吳志城
選任辯護人　陳清白律師
上列被告因殺人等案件，經檢察官提起公訴（99年度少連偵字第
89號、99年度營偵字第1619號、99年度偵字第16079號、100年度
營偵字第81號），本院判決如下：
    主  文
程凱彥殺人，處有期徒刑拾肆年陸月，扣案附表一編號3所示制
式手槍沒收。
程子鎮共同犯非法持有可發射子彈具有殺傷力之改造槍枝罪，處
有期徒刑年捌月，併科罰金新臺幣肆萬元，罰金如易服勞役，
以新台幣壹仟元折算壹日，扣案附表一編號1所示改造手槍、附
表二編號1所示子彈陸顆，均沒收；又犯非法持有手槍罪，處有
期徒刑伍年捌月，併科罰金新臺幣伍萬元，罰金如易服勞役，以
新台幣壹仟元折算壹日，扣案附表一編號3所示制式手槍沒收。
應執行有期徒刑玖年，併科罰金新臺幣捌萬元，罰金如易服勞役
，以新台幣壹仟元折算壹日，扣案附表一編號1所示改造手槍、
附表一編號3所示制式手槍、附表二編號1所示子彈陸顆，均沒收
。
龔耀立共同殺人未遂，處有期徒刑捌年，扣案附表一編號2衝鋒
槍、附表二編號2子彈捌顆，均沒收；又犯非法持有可發射子彈
具有殺傷力之改造槍枝罪，處有期徒刑年肆月，併科罰金新臺
幣肆萬元，罰金如易服勞役，以新台幣壹仟元折算壹日，扣案附
表一編號1所示改造手槍沒收。應執行有期徒刑拾壹年，併科罰
金新臺幣肆萬元，罰金如易服勞役，以新台幣壹仟元折算壹日，
扣案附表一編號1所示改造手槍、附表一編號2衝鋒槍、附表二編
號2子彈捌顆，均沒收。
黃明偉犯非法寄藏可發射子彈具有殺傷力之改造槍枝罪，處有期
徒刑年肆月，併科罰金新臺幣肆萬元，罰金如易服勞役，以新
台幣壹仟元折算壹日，扣案附表一編號1所示改造手槍、附表二
編號1所示子彈陸顆，均沒收。
吳志城共同犯非法持有可發射子彈具有殺傷力之改造槍枝罪，處
有期徒刑年肆月，併科罰金新臺幣肆萬元，罰金如易服勞役，
以新台幣壹仟元折算壹日，扣案附表一編號1所示改造手槍、附
表二編號1所示子彈陸顆，均沒收。
    事  實
一、程凱彥及程子鎮係父子關係，2人分別為位於臺南市○○區
    ○○路27巷7號「春天酒店」之負責人及總經理，黃明偉則
    在該酒店擔任服務生。程子鎮明知具有殺傷力之槍枝，及供
    槍枝所使用之子彈，均係屬槍砲彈藥刀械管制條例第4條所
    列管之槍砲、彈藥，非經中央主管機關許可，不得無故持有
    ，竟仍基於持有手槍、子彈之故意，於民國99年10月上旬某
    日，在上揭春天酒店某包箱內之沙發上，拾獲具殺傷力之如
    附表一編號1所示改造手槍1枝（槍枝管制編號：0000000000
    號）及具殺傷力之子彈7顆（裝置於上揭改造手槍彈匣內）
    ，而無故持有之；嗣於99年10月中旬某日，程子鎮將附表一
    編號1所示改造手槍及該手槍彈匣內所置上揭子彈7顆交付予
    具有不法寄藏改造手槍、子彈犯意之黃明偉，指示黃明偉妥
    為保管，黃明偉便將該手槍、子彈持往其位於臺南市白河區
    甘宅里甘宅95號住處藏放，而無故寄藏之。
二、緣吳家舟（民國99年10月19日死亡）因不滿其友人少年張○
    ○之兄等遭程子鎮毆打及友人陳仲仁因積欠程子鎮債務未還
    ，程子鎮前往陳仲仁家中向其父母告狀等事，遂於99年10月
    18日下午4時30分許，將其所有如附表一編號2所示衝鋒槍交
    予少年蘇○凱，並夥同少年吳○哲等多人一同前往上揭春天
    酒店找程子鎮理論，惟談判未果，吳家舟遂砸毀春天酒店內
    之物品及程子鎮停在酒店外之車牌號碼1125-YV號自用小客
    車（毀損部分，未據告訴），砸完後吳家舟即駕車離去。嗣
    龔耀立知悉上情後，即至春天酒店瞭解狀況，離去時並向程
    子鎮稱：「為何要將事情弄得如此不堪」、「吳家舟14歲就
    跟我了，不管怎樣，我一定挺他到底，我在吳家舟家等你，
    看你要打架還是和解都沒關係」等語，話畢則駕車離去。程
    子鎮因上開酒店內物品及車輛被砸亦心有憤恨，遂於同日下
    午某時，由程子鎮指示黃明偉將如附表一編號1所示改造手
    槍及該手槍彈匣內所置上揭子彈7顆取來，黃明偉隨即返回
    上揭住處將上開槍彈帶至春天酒店讓程子鎮過目，程子鎮再
    指示黃明偉先將該槍彈放置於店內休息室。嗣於同日晚間11
    時10分許，程子鎮即夥同黃明偉、吳志城及不詳姓名、年籍
    、綽號「阿成」之成年男子，駕駛懸掛車牌號碼UA-1122號
    之自用小客車（下稱甲車），由程子鎮自持上揭槍彈，黃明
    偉等人分持刀、棍棒等砸毀陳仲仁位於臺南市白河區玉豐里
    頂山腳12號住處之電視機、電腦螢幕等物（毀損部分，業據
    撤回告訴，另為不起訴處分），以洩忿恨。而吳家舟在其位
    於臺南市○○區○○路100號住處接獲此消息後，告知當時
    亦在其住處之龔耀立，龔耀立馬上連絡程凱彥表示欲前往程
    凱彥、程子鎮位於臺南市白河區昇安里三間厝164號住處談
    判，並連絡江哲宇、楊家源等人前往程凱彥上揭住處幫忙協
    商。程凱彥接獲龔耀立來電後亦打電話連絡程子鎮，程子鎮
    擔心龔耀立再帶人至其上揭住處滋事，遂與黃明偉、吳志城
    及不詳姓名、年籍、綽號「阿成」之成年男子共乘甲車返家
    ，於途中程子鎮再與吳志城基於持有改造手槍、子彈之犯意
    聯絡，由程子鎮將附表一編號1所示改造手槍上膛後交與吳
    志城，惟該改造手槍之彈匣（下稱A彈匣，內原有具殺傷力
    之子彈7顆，程子鎮將該手槍上膛後剩如附表二編號1所示子
    彈6顆）因故而掉落在甲車右前座腳踏板上。
三、程子鎮所乘坐之甲車於同年月翌日（19日）凌晨0時34分許
    抵達臺南市白河區昇安里三間厝164號後，黃明偉與不詳姓
    名、年籍、綽號「阿成」之成年男子在甲車上守候，吳志城
    則持附表一編號1所示改造手槍1枝（內有已上膛子彈1顆）
    與程子鎮先後走進庭院，吳志城為觀察情事，先持該槍、彈
    在屋外查看，程子鎮則進入客廳與龔耀立談判，同日凌晨0
    時35分許江哲宇、楊家源及賴勇全等人亦先後進入上揭程凱
    彥住處。約2分鐘時間，吳志城持該改造手槍走進屋內客廳
    ，將該改造手槍直接置於客廳桌上，當場引起龔耀立之不悅
    ，程凱彥見狀立即將該槍枝移放至桌邊，並向吳志城稱：「
    這阿兄處理就好，你先回家」等語，龔耀立深覺受辱，認雙
    方已無法商談，立即起身打電話向吳家舟稱：「家舟，輸贏
    了」等語，隨而走出客廳準備駕車離去。在場參與協商之友
    人江哲宇、楊家源及不詳姓名、年籍、綽號「阿成」之男子
    見情勢不妙，跟隨在後勸阻並安撫龔耀立之情緒，惟龔耀立
    仍憤恨盈胸，要江哲宇等人無庸再插手，隨即單獨駕駛車牌
    號碼3025-D7白色馬自達廠牌自小客車（下稱丁車）離去。
    嗣程子鎮猜想龔耀立應不會就此罷休，遂將放於桌上之附表
    一編號1所示改造手槍拿起插在腰際上防身，與甫下車關切
    之黃明偉在庭院抽菸。
四、吳家舟在接獲龔耀立之來電後，知悉談判未果，旋向在其住
    處等候之少年吳○哲、藍○豪、黃○銘、李○順、張○宏、
    張○龍及黃麟翔、李嘉偉、翁煒昱稱：「走，來去三間厝程
    凱彥住處」等語，翁煒昱則駕駛車牌號碼5508-TL號黑色賓
    士廠牌自小客車（下稱乙車）搭載吳家舟、少年吳○哲、藍
    ○豪，黃麟翔則駕駛車牌號碼0593-TL號紅色MARCH廠牌自用
    小客車（下稱丙車）搭載李嘉偉及少年李○順、黃○銘、張
    ○宏、張○龍等人前往，翁煒昱所駕駛之乙車在前往上揭程
    凱彥住處途中與龔耀立單獨駕駛之丁車交會，龔耀立見吳家
    舟等人前來，旋調頭加速超越前往程凱彥住處，惟黃麟翔之
    丙車因故並未緊跟在翁煒昱車輛後方。龔耀立於同日0時43
    分許率先駕駛丁車到達上揭程凱彥住處前，翁煒昱之乙車亦
    搭載吳家舟等人趕到，黃明偉見龔耀立之丁車疾駛而來，趨
    前向在旁之程子鎮表示：「總仔，他們來了」，程子鎮聽聞
    後，將插在腰際之附表一編號1所示改造手槍拔出握於右手
    並退至車庫。龔耀立下車後，轉頭往其所駕駛丁車之車後方
    向看，同時舉起左手往前揮，以手勢向趕到現場之吳家舟、
    少年吳○哲、藍○豪示意進入，龔耀立率先走進上揭程凱彥
    住處庭院，見程子鎮舉起附表一編號1所示改造手槍且槍口
    朝其方向，龔耀立明知吳家舟身上以黑色斜背帶背有如附表
    一編號2所示具殺傷力之衝鋒槍1枝（槍枝管制編號：000000
    0000號）及裝於該衝鋒槍彈匣內具有殺傷力之不詳數量子彈
    ，且衝鋒槍殺傷力甚大，如持該衝鋒槍近距離射擊他人身體
    之重要部位，將造成死亡之結果，即基於與吳家舟共同持有
    槍枝、子彈及殺人之犯意聯絡，向甫下車且跑向上揭程凱彥
    住處門口之吳家舟喝令：「進來，看到的都打乎死（台語）
    」等語，龔耀立並趨前欲將程子鎮手上如附表一編號1所示
    改造手槍奪下，少年藍○豪持棍棒及少年吳○哲衝入上揭程
    凱彥住處時，見龔耀立、程子鎮2人拉扯，少年藍○豪立刻
    將棍棒丟向程子鎮，惟並未擊中，而於龔耀立、程子鎮2人
    拉扯中，程子鎮手持如附表一編號1改造手槍因而擊發1次，
    吳家舟見狀遂以附表一編號2所示衝鋒槍朝程子鎮連開2槍，
    1 槍未擊中，另一槍則打中程子鎮之左手臂，程子鎮因而受
    有左手閉鎖性肱骨骨折之傷害，程子鎮亦因此左手無力，其
    所持附表一編號1之改造手槍遂遭龔耀立取走。
五、程凱彥於龔耀立99年10月19日凌晨0時43分許駕駛丁車抵達
    其住處時，正於客廳與龔耀立母親薛春桃電話聯繫中，程凱
    彥聽聞第一聲槍響後，旋即掛斷電話趕至車庫察看，適見吳
    家舟以附表一編號2之衝鋒槍朝程子鎮射擊，程子鎮趨前拉
    扯吳家舟所揹該衝鋒槍之斜背帶，程凱彥為替程子鎮解危，
    其明知如持槍械近距離射擊他人身體之重要部位，將造成死
    亡之結果，竟基於無故持有制式手槍、子彈及殺人之犯意，
    持如附表一編號3所示具殺傷力之7.62mm制式半自動手槍（
    槍枝管制編號：0000000000號，內含不詳數量子彈），於與
    吳家舟面對面近距離朝吳家舟左胸部射擊1槍，由吳家舟左
    上胸部、頭頂下38公分、身體前面中線左側9.5公分的水平
    線與垂直線相交處射入，射入口具一穿孔0.8乘0.6公分，具
    偏心圓性邊緣擦傷，最寬處位於1點鐘方向，約0.3公分，經
    射入口後，穿過左邊第一肋間前外側、左上肺葉、食道、肺
    動脈、右下肺葉、右邊第九肋骨後面近脊椎處，最後終止於
    右下背部皮下組織，吳家舟左右肺葉及肺動脈遭射穿、大量
    出血、左右側血胸及心包填塞。吳家舟因遭程凱彥持附表一
    編號3所示制式手槍射擊中彈，遂急於往外退去，惟其所持
    如附表一編號2之衝鋒槍背帶遭程子鎮拉扯無法順利逃脫，
    此時少年藍○豪見程子鎮手中已無槍枝，即以手勒程子鎮頸
    部，企圖阻止程子鎮繼續拉扯吳家舟，雙方遂往外發生推擠
    ，程凱彥繼而持附表一編號3之制式手槍自後追趕吳家舟，
    雙方推擠至庭院外路旁，黃明偉見程子鎮無法掙脫，自後推
    少年藍○豪之身體，藍○豪因重心不穩，致其與程子鎮紛紛
    倒地，程子鎮因而鬆手，吳家舟始得以逃困，跑向程凱彥住
    處斜對面超商停車場，而程凱彥仍持附表一編號3所示制式
    手槍與黃明偉緊追在後。
六、此刻，龔耀立基於持有具殺傷力改造手槍及恐嚇之犯意，持
    其自程子鎮手中取來如附表一編號1所示改造手槍（內已無
    子彈）朝人群瞄準而步出上揭程凱彥住處庭院，並看向吳家
    舟、程凱彥、黃明偉所在之處，以此加害生命、身體之事，
    恐嚇在場之程凱彥、黃明偉，致危害於程凱彥、黃明偉之安
    全。而吳家舟因中槍受傷，急於逃往對面路邊，復遭緊追在
    後之黃明偉抓住因而跌倒在地，嗣黃明偉因聽聞龔耀立稱快
    去救家舟，又見駕丙車到場之黃麟翔等人蜂擁而至，遂逃逸
    躲藏。吳家舟終因遭射擊受傷嚴重而在程凱彥住處對面超商
    停車場不支倒地。經黃麟翔、少年張○宏等人將吳家舟扶至
    丙車上送醫救治，少年黃○銘亦將吳家舟身上所背之附表一
    編號3之衝鋒槍取下，少年吳○哲則撿拾掉落在停放於程凱
    彥住處門口之乙車車旁原由吳家舟所持附表一編號2衝鋒槍
    之彈匣（下稱B彈匣）。
七、程子鎮見龔耀立等人仍在其住處附近聚集，而其身上已無手
    槍，另基於無故持有制式手槍及恐嚇之犯意，於程凱彥持附
    表一編號3之制式手槍射擊吳家舟後，在其住處門口所停放
    乙車之車尾，向程凱彥拿取附表一編號3所示制式手槍（內
    已無子彈），朝站立於其附近之少年吳○哲及藍○豪作勢開
    槍，以威嚇少年吳○哲及藍○豪儘速離去，以此加害生命、
    身體之事，恐嚇少年吳○哲及藍○豪，致危害於少年吳○哲
    及藍○豪之安全。後程凱彥與程子鎮見龔耀立一方人馬駕車
    離去，2人遂進入屋內，程子鎮並將附表一編號3所示制式手
    槍丟棄於其住處後方草叢中。而少年黃○銘持取得之附表一
    編號2衝鋒槍坐上龔耀立之丁車後，前往財團法人天主教聖
    馬爾定醫院探視吳家舟，知悉吳家舟已於同日凌晨1時41分
    許傷重不治後，龔耀立則帶同少年吳○哲、藍○豪、張○宏
    、張○龍、黃○銘、李○順、李嘉偉、黃麟翔等人前往臺南
    市友人住處躲藏，於同年月20日至臺南市政府警察局白河分
    局到案說明，並將附表一編號2衝鋒槍、附表一編號1改造手
    槍各1枝及具殺傷力之附表二編號2所示衝鋒槍子彈12顆（裝
    置於B彈匣內，嗣經警方採樣4顆試射）置於黃麟翔之丙車後
    交予警方查扣。而程子鎮因受傷在財團法人嘉義基督教醫院
    住院治療，與黃明偉、吳志城直至同年月22日始到案，程子
    鎮並帶同警方自其住處後方起出附表一編號3制式手槍，並
    在甲車右前座腳踏板起獲上開具殺傷力之如附表二編號1所
    示子彈6顆（裝置於A彈匣內）。
八、案經被害人吳家舟之母涂方容訴由臺南市政府警察局白河分
    局報告臺灣臺南地方法院檢察署檢察官偵查起訴。
    理  由
壹、證據能力方面
一、按被告以外之人於審判外之陳述，雖不符前四條之規定，而
    經當事人於審判程序同意作為證據，法院審酌該言詞陳述或
    書面陳述作成時之情況，認為適當者，亦得為證據。當事人
    、代理人或辯護人於法院調查證據時，知有第159條第1項不
    得為證據之情形，而未於言詞辯論終結前聲明異議，視為有
    前項之同意，刑事訴訟法第159條之5定有明文。
二、本件被告、辯護人及檢察官均對本院所提示少年吳○哲（涉
    及被告龔耀立部分）、藍○豪（涉及被告龔耀立部分）、黃
    ○銘、李○順、張○龍、張○宏、蘇○凱、黃麟翔、李嘉偉
    、陳仲仁、楊家源、薛春桃之警詢筆錄、附表一、二鑑定結
    果欄之鑑定書及備註欄之函文、本院如附表三勘驗筆錄、龔
    耀立母親薛春桃所持0000000000行動電話與程凱彥所持0000
    000000行動電話於99年10月19日凌晨0時36分許之通聯記錄
    及程子鎮於99年10月19日主訴左手上臂槍傷至嘉義基督教醫
    院急診治療，受有左手閉鎖性肱骨骨折傷害之急診創傷病歷
    、診斷證明書等證據，在本院審判程序表示無意見等語，是
    本院審酌該言詞陳述或書面陳述作成時之情況，認為適當，
    自得採為證據，先行敘明。
三、按被告以外之人於偵查中向檢察官所為之陳述，除顯有不可
    信之情況者外，得為證據，刑事訴訟法第159條之1第2項定
    有明文。證人陳仲仁、江哲宇、楊家源、少年吳○哲、藍○
    豪、黃○銘、張○宏於偵查中經具結所為之陳述，對被告而
    言，屬被告以外之人於偵查中向檢察官所為之陳述，依上揭
    法條規定，原則上具證據能力，而被告及辯護人復未提出有
    何顯不可信之情況，自得為證據。
貳、實體方面
一、犯罪事實一部分：
    被告程子鎮、黃明偉於本院審理時就渠等各有如犯罪事實一
    之持有及寄藏槍彈過程於本院審理時均坦承不諱（本院卷一
    第81頁背面、第115頁背面、本院卷三第75頁、第75頁背面
    、第76頁），且扣案之附表一編號1所示改造手槍及附表二
    編號1所示子彈，經分別送請內政部警政署刑事警察局鑑驗
    ，其鑑定結果詳如附表一編號1及附表二編號1鑑定結果欄所
    示等情，亦有附表一編號1及附表二編號1鑑定結果欄內之槍
    彈鑑定書可稽，足認被告程子鎮、黃明偉之上開自白與事實
    相符，事證已明，渠等就此部分無故持有附表一編號1改造
    手槍及子彈之犯行，洵堪認定。
二、犯罪事實二、三部分：
    被告程子鎮、黃明偉、吳志城於本院審理時就渠等各有如犯
    罪事實二、三之持有、寄藏槍彈過程及緣由於本院審理時均
    坦承不諱（本院卷一第81頁背面、本院卷二第108頁背面、
    第115頁背面、本院卷三第75頁、第75頁背面、第76頁、第
    107頁、第108頁），核與證人陳仲仁於警詢、偵查中之證述
    （南縣白警偵字第0991001027號卷第141至144頁、99年度營
    他字第310號卷第129至131頁）、證人江哲宇於警詢、偵查
    中之證述（前揭警卷第384至388頁、99年度營偵字第1619號
    卷一第32至43頁）、證人楊家源於警詢、偵查中之證述（前
    揭警卷第373至377頁、99年度營偵字第1619號卷一第44至48
    、57至60頁）、證人龔耀立有關其於99年10月18日下午至春
    天酒店聊解吳家舟砸店狀況及99年10月19日凌晨0時34分許
    至程凱彥住處協商破裂經過於警詢、偵查中之證述（前揭警
    卷第83、84頁、99年度營他字第310號卷第235、236頁、99
    年度營偵字第1619號卷一第280頁）相符，且經本院以當庭
    播放方式勘驗99年10月19日凌晨0時25分至同日凌晨0時46
    分在上揭程凱彥住處如附表三所示內容之監視器錄影光碟，
    於編號「CH2」監視器畫面「34分14秒：穿著深色衣褲之吳
    志城及程子鎮從左方進入畫面，走在前方之吳志城右手似持
    一『黑色不明物體』，後方之程子鎮左手持行動電話，二人
    穿越馬路從白色自小客車後方走向畫面右方離開攝影範圍」
    ，「38分19至38分32秒：龔耀立從右下方出現，打開停放在
    畫面下方白色自小客車之左側車門，同時轉頭往畫面右側嘴
    部似說話狀，坐進車內駕駛座準備關車門時，楊家源上前拉
    住駕駛座車門探頭進去駕駛座內與龔耀立交談，龔耀立旋即
    關上車門，楊家源、江哲宇、阿全則站於車門外目送龔耀立
    離去」，於編號「CH4」監視器畫面「34分18秒至34分23秒
    ：穿著黑色短袖上衣，深色長褲，白色鞋子，戴眼鏡，右手
    持『狀似手槍之物體』放在右後方褲子口袋處之吳志城及穿
    著黑色短袖上衣，深色長褲，黑色鞋子，戴眼鏡，右手似持
    手機之程子鎮跟在吳志城後方自畫面左上方進入車庫，穿過
    車庫後從畫面右側離開。」，此有本院勘驗筆錄（本院卷二
    第3頁背面、第4頁、第8頁）附卷可稽，又扣案之附表一編
    號1所示改造手槍及附表二編號1所示子彈，經分別送請內政
    部警政署刑事警察局鑑驗，其鑑定結果詳如附表一編號1及
    附表二編號1鑑定結果欄所示等情，亦有附表一編號1及附表
    二編號1鑑定結果欄內之槍彈鑑定書可稽，足認被告程子鎮
    、黃明偉、吳志城之上開自白與事實相符，事證已明，渠等
    就此部分無故持有附表一編號1改造手槍及子彈之犯行，洵
    堪認定。
三、犯罪事實四部分：
    訊據被告龔耀立固坦承其有電話告知吳家舟談判未果，且於
    駕駛丁車離開上揭程凱彥住處後，在途中與翁煒昱所駕駛搭
    載有吳家舟、少年吳○哲、藍○豪之乙車交會，龔耀立旋調
    頭加速超越乙車前往程凱彥住處，並率先進入程凱彥住處，
    且有自程子鎮手中取走附表一編號1所示改造手槍等情，惟
    矢口否認有何與吳家舟共同持有附表一編號2所示衝鋒槍及
    與吳家舟共同殺人等犯行，辯稱：伊一下車就看到程子鎮持
    槍對著伊，伊就做手勢對程子鎮說「幹，你有需要這樣嗎」
    ，伊並非以手勢向吳家舟、少年吳○哲、藍○豪等人示意進
    入程凱彥住處，也沒有說「進來，看到的都打乎死」，更不
    知道吳家舟有攜帶衝鋒槍前來云云。經查：
  (一)吳家舟在接獲被告龔耀立之來電後，知悉談判未果，旋向在
    其住處等候之少年吳○哲、藍○豪、黃○銘、李○順、張○
    宏、張○龍及黃麟翔、李嘉偉、翁煒昱稱：「走，來去三間
    厝程凱彥住處」等語，翁煒昱則駕駛乙車搭載吳家舟、少年
    吳○哲、藍○豪，黃麟翔則駕駛丙車搭載李嘉偉及少年李○
    順、黃○銘、張○宏等人前往，翁煒昱所駕駛之乙車在前往
    上揭程凱彥住處途中與被告龔耀立單獨駕駛之丁車交會，被
    告龔耀立見吳家舟等人前來，旋調頭加速超越前往程凱彥住
    處，惟黃麟翔之丙車因故並未緊跟在翁煒昱車輛後方，被告
    龔耀立於同日0時43分許率先駕駛丁車到達上揭程凱彥住處
    前，翁煒昱之乙車亦搭載吳家舟等人趕到，被告黃明偉見被
    告龔耀立之丁車疾駛而來，趨前向在旁之被告程子鎮表示：
    「總仔，他們來了」，被告程子鎮聽聞後，將插在腰際之附
    表一編號1所示改造手槍拔出握於右手並退至車庫等情，業
    據少年吳○哲（前揭警卷第187、189、190頁、99年度營偵
    字第1619號卷一第260頁）、藍○豪（前揭警卷第206頁、99
    年度營偵字第1619號卷一第274頁）、黃○銘（前揭警卷第
    244頁）、李○順（前揭警卷第279、280頁）、張○龍（前
    揭警卷第355、356頁）、張○宏（前揭警卷第246頁、99年
    度營他字第310號卷第281頁）及黃麟翔（前揭警卷第120、
    121頁、99年度營他字第310號卷第243頁）、李嘉偉（前揭
    警卷第154、155頁）證述及被告程子鎮（本院卷一第32、33
    頁）、黃明偉（本院卷二第115頁背面）供述在卷，且經本
    院以當庭播放方式勘驗99年10月19日凌晨0時25分至同日凌
    晨0時46分在上揭程凱彥住處如附表三所示內容之監視器錄
    影光碟，於編號「CH4」監視器畫面「42分36秒至42分58秒
    ：程子鎮與黃明偉在車庫張望。42分59秒：一輛白色自小客
    車（即龔耀立之丁車）自左上方駛近，程子鎮與黃明偉見狀
    快速往右方跑，程子鎮自腰間抽出手槍。43分4秒：一輛深
    色自小客車（吳家舟、少年吳○哲、藍○豪搭乘之乙車）駛
    近並停在左上方。43分6秒：龔耀立（戴眼鏡）自左方穿越
    車庫走向右方。」，此有本院勘驗筆錄（本院卷二第9頁背
    面）附卷可稽，堪認為真實。
  (二)被告龔耀立下車後，轉頭往其所駕駛丁車之車後方向看，同
    時舉起左手往前揮，以手勢向趕到現場之吳家舟、少年吳○
    哲、藍○豪示意進入，被告龔耀立率先走進上揭程凱彥住處
    庭院，並向甫下車且跑向上揭程凱彥住處門口身上背有附表
    一編號2衝鋒槍之吳家舟喝令：「進來，看到的都打乎死（
    台語）」等情：
  (1)據證人程子鎮於99年10月23日檢察官訊問時結證稱「（後來
    又發生何事？）大約過了幾分鐘，龔耀立的車後面跟著一、
    二台車，很快開到我家前面，龔耀立第一個下車，並向其他
    車的人招手，叫他們進來，我一看到他們衝進來就躲進車庫
    ，龔耀立第一個衝進來，吳家舟第二個衝進來，吳家舟手上
    拿一把衝鋒槍」（99年度營偵字第1619 號卷一第190頁）、
    「（龔耀立進去時有無說什麼？）我在車庫有聽到龔耀立大
    聲跟吳家舟說『打乎死』（台語）」、「（後來情形？）我
    在車庫裡面，距離吳家舟約三、四公尺，我聽到龔耀立說『
    打乎死』」（99年度營偵字第1619號卷一第191頁）。
  (2)並據證人黃明偉於99年10月23日檢察官訊問時結證稱「（後
    來發生何事？）我聽到遠處急駛來的車子，我有探頭出去看
    ，先看到有一台車停在程子鎮車庫前面機車道上，我就跟程
    子鎮說『總仔，他們來了』，後來程凱彥和程子鎮和我就往
    屋裡面躲，我先叫程子濠進客廳不要出來，就先聽到龔耀立
    很大聲說『進來，看到都給他打死』」（99年度營偵字第16
    19號卷一第184頁）、「（你看到龔耀立和吳家舟的車開來
    後，你把程子濠叫到家裡，是否有聽到槍聲？）是。我叫程
    子濠進入家裡，有聽到龔耀立很大聲說『進來，看到都打乎
    死』，之後就聽到槍聲」（99年度營偵字第1619號卷一第19
    9頁）、於99年12月14日檢察官訊問時結證稱「（龔耀立開
    車來時何人先進入程凱彥家?）我有看到龔耀立他們開車逆
    向停在程子鎮家門，我就跟程子鎮說他們來了，之後就帶程
    子濠進入屋內，那時就有聽到龔耀立說『攏打乎死』，後來
    我就有聽到槍聲」（99年度少連偵字第89號卷第105頁）。
  (3)證人程凱彥於100年2月17日檢察官訊問時結證稱「（龔耀立
    他們進來時，你有無聽到『打乎死』(台語)？）龔耀立第一
    個進來，我當時人在客廳，我有聽到程子鎮喊爸爸，我就從
    客廳往外面跑，有聽見現場有人喊『打乎死』同時有聽到槍
    聲一聲，但是是誰開槍的我不知道。」（99年度偵字第1607
    9號卷第47頁）。
  (4)且經本院以當庭播放方式勘驗99年10月19日凌晨0時25分至
    同日凌晨0時46分在上揭程凱彥住處如附表三所示內容之監
    視器錄影光碟，於編號「CH1」監視器畫面「42分59秒至43
    分6秒：一輛白色馬自達自小客車從畫面右方出現，停放在
    畫面中央，龔耀立（戴眼鏡）單獨自駕駛座下車，舉起左手
    往前揮，同時轉頭往其所駕駛自小客車之車後方向看，張大
    嘴似喊罵狀，從畫面左下方離開」，編號「CH4」監視器畫
    面「42分59秒：一輛白色自小客車（即龔耀立之丁車）自左
    上方駛近，程子鎮與黃明偉見狀快速往右方跑，程子鎮自腰
    間抽出手槍。43分4秒：一輛深色自小客車（吳家舟、少年
    吳○哲、藍○豪搭乘之乙車）駛近並停在左上方」，此有本
    院勘驗筆錄（本院卷二第3頁背面、第9頁背面）附卷可稽。
  (5)並據證人少年吳○哲於99年10月28日警詢時證稱「（提示監
    視影帶你們與龔耀立到達程子鎮家門口時，龔耀立下車時揮
    手向你們說什麼?）我只有看到龔耀立『對我們揮手』，當
    時我坐於車上沒有聽到龔耀立說什麼。」（99年度偵字第16
    079號卷第249頁），及證人少年藍○豪於99年10月28日警詢
    時證稱「（到達現場後情況？龔耀立有無做何動作或指示？
    ）龔耀立到達程凱彥家門口時先下車，我們隨後下車。龔耀
    立下車後『用手指屋內有講話』，但他說什麼我不清楚。」
    （99年度營偵字第1619號卷一第265、266頁）。
  (6)則依前揭編號「CH1」「42分59秒至43分6秒」有關被告龔耀
    立下車揮手及臉部張嘴表情之監視錄影畫面、編號「CH4」
    「43分4秒」有關吳家舟、少年吳○哲、藍○豪共乘之乙車
    隨後趕到之監視錄影畫面，對照證人少年吳○哲、藍○豪上
    開證述，已足認定被告龔耀立確有揮手向吳家舟、少年吳○
    哲、藍○豪示意進入上揭程凱彥住處，且被告龔耀立率先進
    入程凱彥住處之際，既有如上監視錄影畫面所示「張大嘴似
    喊罵狀」，亦足資佐證前開證人程子鎮、黃明偉所述被告龔
    耀立有喝令「進來，看到的都打乎死（台語）」乙節，應係
    真實。至被告龔耀立雖辯稱：伊做手勢是對程子鎮說「幹，
    你有需要這樣嗎」，伊並非以手勢向吳家舟、少年吳○哲、
    藍○豪等人示意進入程凱彥住處云云，然證人少年吳○哲、
    藍○豪已分別證述被告龔耀立係對渠等揮手及指向程凱彥屋
    內，是被告龔耀立此部分所辯，難以採信。
  (7)至證人黃明偉、程子鎮雖於本院審理時改稱不確定「打乎死
    （台語）」這句話是誰說的云云。然查「打乎死」之用語為
    「指揮」之口令，且被告龔耀立確有以手勢向吳家舟、少年
    吳○哲、藍○豪等人示意進入程凱彥住處，自應以證人黃明
    偉、程子鎮先前所為該句話係出自被告龔耀立，較為可採。
  (三)有關附表一編號2衝鋒槍之流向認定：
  (1)經本院以當庭播放方式勘驗99年10月19日凌晨0時25分至同
    日凌晨0時46分在上揭程凱彥住處如附表三所示內容之監視
    器錄影光碟，於編號「CH2」監視器畫面「43分3秒至43分13
    秒：一深色自小客車（乙車）從畫面右方進入畫面後停在畫
    面右側，穿著深色衣褲之少年藍○豪、白色短袖上衣花色短
    褲之吳家舟、白色短袖上衣深色長褲之吳○哲下車，依序吳
    ○哲、藍○豪、吳家舟均由右後車門下車，藍○豪右手持一
    長條物體，吳家舟持衝鋒槍，吳○哲空手，三人先從右後車
    門下車，走向該深色自小客車（乙車）車頭，再以跑步狀繞
    過該深色自小客車（乙車）車頭，跑向畫面右側離開攝影範
    圍。」、「43分34秒至43分37秒：吳家舟右手抓著衝鋒槍往
    馬路對面之停車場跑去」、「43分45秒至43分46秒：吳○哲
    走至畫面右方停放之深色自小客車（乙車）副駕駛座往車頭
    方向前側，彎腰撿拾地上一『深色物品』」、「43分59秒至
    44分7秒：站在畫面右方深色自小客車後方之人群突然一同
    朝馬路對面超商之停車場跑去，圍在吳家舟倒地位置。」、
    「44分20秒至44分33秒：一輛深色休旅車從畫面右方駛入後
    ，停在畫面中央之路邊，數名男子於停車場上走動，數名男
    子分抬吳家舟之頭、身體、腳，平舉抬著吳家舟，其餘人圍
    在旁邊一同跑向畫面右方離開，畫面中央之休旅車駛向畫面
    左方離開。」、「44分48秒至44分50秒：穿著條紋上衣之少
    年黃○銘左手抓著衝鋒槍從畫面右側中央跑向畫面中央下方
    離開。」，於編號「CH4」監視器畫面「43分12秒至43分13
    秒：藍○豪、吳家舟自左上方之自小客車下車後，藍○豪右
    手持一長條形物體，吳家舟右手持衝鋒槍穿越車庫，跑向右
    方。43分13秒至43分15秒：穿著白色短袖上衣，黑色長褲之
    吳○哲，自畫面左方穿越車庫跑向右方後離開畫面。」，此
    有本院勘驗筆錄附卷可稽（本院卷二第4頁背面、第5頁背面
    、第6頁、第9頁背面、第47頁、第47頁背面）。
  (2)並據證人少年吳○哲於99年10月20日警詢時證稱「（你於案
    發後至投案時，這段期間都在何處?）都在朋友那裡，我不
    知道是什麼地方，屋子是何人的我也不知道。」、「（是何
    人帶你前往的?是何人的朋友?位在何處?）是龔耀立帶我與
    藍○豪、張○宏、黃麟翔一起去的。是龔耀立的朋友。我只
    知道是在台南市一帶，詳細地點我不清楚。」（前揭警卷第
    19 1頁），於99年10月28日檢察官訊問時結證稱：「（你當
    時有無在你們車「乙車」旁撿到東西?）有，我撿到吳家舟
    那支長槍的彈匣，我後來把彈匣拿給黃○銘，黃○銘說將長
    槍拿走」（99年度營偵字第1619號卷一第261頁），於99年1
    2月16日警詢時證稱「（你於5508-TL賓士車「乙車」前所撿
    為何物?下落?）我是撿到MP5的彈匣。我後來交給黃○銘」
    （99年度少連偵字第89號卷第122頁）。
  (3)證人少年黃○銘於99年10月21日警詢證稱：「（你是否於99
    年10月19日0時40分左右，前往白河鎮昇安里1鄰三間厝164
    號程凱彥家中?多少人前往?如何前往?）我當晚我是跟黃麟
    翔在一起，黃麟翔接到一通電話後，便開一部紅色MARCH轎
    車（丙車）載我跟張○宏、李嘉偉、李○順，到程凱彥家門
    口時，我看見程子鎮站在門口，手裡拿一把手槍揮舞，吳家
    舟倒在統一超商旁路口，胸口有血跡、彈孔，還背著一把長
    槍，我便跟大家把他抬起，我並把那把長槍拿著，坐上龔耀
    立的車去醫院，到醫院後，我把那把槍丟在那部紅色MARCH
    轎車（丙車）後座」（前揭警卷第224頁），於100年1月7日
    檢察官訊問時證稱「（到程子鎮家時，你有無下車?）有，
    我有看到程子鎮拿一把槍在他家圍牆外揮舞。我下車後，我
    們先將吳家舟抬上黃麟翔的車，我就將吳家舟身上的槍拿起
    來，我就到龔耀立的車上坐，到醫院時，我就將槍放在我的
    外套裡面，到醫院前，龔耀立問我槍在何處，我就說放在我
    的身上，龔耀立就說叫我先把槍放在黃麟翔的車上，我就將
    槍放到黃麟翔的車上。我們就進去醫院，醫生說吳家舟沒救
    了之後，龔耀立就說會有人來載我們到台南，就有兩台車來
    載我們一起走」、「（那天你撿到的MP5，上面還有無彈匣?
    ）沒有，彈匣已經掉了，後來彈匣是吳○哲撿到，到醫院外
    面時，龔耀立問我說槍在哪裡，我就說槍在我這，吳○哲說
    彈匣在他袋裡面，龔耀立就叫我們一起拿到黃麟翔的車上」
    （99年度營偵字第1619號卷二第56頁）。
  (4)被告龔耀立於99年10月20日至白河分局到案說明供稱「（你
    今天主動交付之衝鋒槍、手槍係何人所有?）衝鋒槍是吳家
    舟的，也是他當天拿去程凱彥家中那把，另外那支手槍，可
    能是我向程子鎮搶下那把，我丟在地上後，又被吳○哲撿回
    來的」（前揭警卷第82、83頁），於99年10月28日警詢時供
    稱「（吳家舟送醫院後，你們如何處理?）我回家換我自己
    的車，因為我的車比較大台，事後我前往醫院發現吳家舟不
    治了，我朋友(林士博)帶我、李嘉偉、李○順、藍○豪、吳
    ○哲、紅色MAYCH的車主（丙車車主黃麟翔）、黃○銘等人
    到台南住處借住2天」、「（為何要前來台南住?台南住的地
    點?）因害怕出了人命。我不知道什麼路名，地點大概是安
    南區○地○○○道怎麼去。」（99年度營偵字第1619號卷一
    第282頁）。
  (5)則依前揭監視錄影畫面、證人少年吳○哲、黃○銘證述及被
    告龔耀立之供述，堪認吳家舟有持附表一編號2所示衝鋒槍
    進入上揭程凱彥住處，嗣吳家舟持該衝鋒槍欲跑向程凱彥住
    處對面超商停車場，並倒臥於該超商停車場地上，而該衝鋒
    槍之彈匣（B彈匣）掉落於停放程凱彥住處門口之乙車車旁
    ，並遭少年吳○哲拾獲，少年黃○銘則於發現吳家舟中彈後
    將吳家舟身上所背該衝鋒槍取下，並將B彈匣取來一併放置
    於丙車後座，被告龔耀立、少年吳○哲、黃○銘至醫院確認
    吳家舟已死亡後，被告龔耀立即將渠等帶往臺南市某處暫避
    鋒頭，直至99年10月20日始至白河分局到案說明，並將附表
    一編號2衝鋒槍、附表一編號1改造手槍及B彈匣（內有如附
    表二編號2所示子彈12顆）交予警方查扣等情，應係真實。
    又扣案之附表一編號2所示衝鋒槍及附表二編號2所示子彈，
    經分別送請內政部警政署刑事警察局鑑驗，其鑑定結果詳如
    附表一編號2及附表二編號2鑑定結果欄所示等情，亦有附表
    一編號2及附表二編號2鑑定結果欄內之槍彈鑑定書可稽，堪
    認附表一編號2之衝鋒槍及附表二編號2之制式子彈，均具殺
    傷力。
  (四)吳家舟於99年10月18日下午4時30分許，將其所有如附表一
    編號2所示衝鋒槍交予少年蘇○凱，一同前往上揭春天酒店
    找程子鎮理論，惟談判未果，吳家舟遂砸毀春天酒店內之物
    品及程子鎮停在酒店外之車牌號碼1125-YV號自用小客車，
    砸完後吳家舟即駕車離去，龔耀立知悉上情後即至春天酒店
    瞭解狀況，離去時並向程子鎮稱：「為何要將事情弄得如此
    不堪」、「吳家舟14歲就跟我了，不管怎樣，我一定挺他到
    底，我在吳家舟家等你，看你要打架還是和解都沒關係」等
    語，話畢則駕車離去等情：
  (1)業據證人少年蘇○凱於99年10月21日警詢證稱：「（你於99
    年10月18日16時30分，是否參與春天酒店砸店事件？）我有
    參與砸店」、「（有何人參與砸店?共有幾人?）當時參加砸
    店有我及吳家舟(綽號家舟)、吳○哲、張○宏、張○龍、陳
    仲仁、黃任偉，其餘我均不認識，當時有多少人我不清楚。
    」、「（你等人砸店時均持何器具前往?）我持衝鋒槍1枝、
    吳家舟(綽號家舟)是持黑色手槍1枝，其餘的人均持球前往
    。」、「（何人唆使你等人前往砸店?）是吳家舟教唆我砸
    店」、「（你所持之衝鋒槍及吳家舟所持黑色手槍係何人提
    供?何處取出?）衝鋒槍係吳家舟叫我上車時，於車內中拿給
    我的，而吳家舟所持黑色手槍我不知道係何人提供。」、「
    （你等人砸店後，何人收藏黑色手槍、衝鋒槍?藏放何處?）
    砸店後，返回車內時，我就將衝鋒槍交予吳家舟，藏放何處
    我就不知道了，因回到吳家舟住處下車後，我就離開了。」
    （前揭警卷第230、231頁），且有證人蘇○凱於99年10月18
    日下午4時39分27秒在春天酒店門口手持衝鋒槍監視錄影翻
    拍照片（前揭警卷第337頁下方照片）可憑。
  (2)證人少年吳○哲於99年10月20日警詢證稱「（你於何時至春
    天酒家砸店及毀損車輛?）於99年10月18日16時許至春天酒
    家砸店及毀損車輛。」、「（與何人?共同乘何交通工具(顏
    色、車牌) 前往?）我與吳家舟、張○宏、張○龍、藍○豪
    、蘇○凱、黃○銘、李○順、李嘉偉、綽號「土豆」及「鼠
    仔」等10名男子，分別乘坐2部黑色自小客車(車牌不詳)前
    往。」、「（你持何兇器?其他人呢?你們如何砸店?）我沒
    有持任何兇器，當時我只有看到蘇○凱持l把黑色長槍、藍
    ○豪持1支木質球棒。」（前揭警卷第185、186頁）、「（
    蘇○凱持往春天酒店砸店之長槍於吳家舟持往程凱彥住家之
    長槍是否為同一支槍?）是同一支槍」、「（該支長槍為何
    人所有?）是吳家舟的。」、「（你為何知道該支長槍是吳
    家舟所有?）因為在前往春天酒店砸店之前我有看見吳家舟
    從他家客廳拿出該長槍交給蘇○凱」（前揭警卷第192、193
    頁）。
  (3)被告程子鎮以證人身分於99年10月23日檢察官訊問時結證稱
    ：「（99年10月18日下午4時30分許，你有無在春天酒店?）
    有」、「（當時發生何事?）吳家舟帶十幾人持長短槍進到
    辦公室來本要押我走，後來有砸店。」、「（當天在辦公室
    發生何事?）吳家舟進門拿手槍在我面前上膛要瞄準我時，
    我就跟他搶槍，我用左手拉他的槍拉他進來辦公室，我看到
    他後面有一個頭戴棒球帽，穿白色外套的男子拿一把衝鋒槍
    ，那個拿衝鋒槍的人統衝進辦公室，當時我就用右手去抓衝
    鋒槍，將他們二人都拉進辦公室，拉扯時有一人拿木棒打我
    的右手，還有一人拿木棒打我的二腳大腿和左小腿，後來我
    就把他們推開，吳家舟和那些人出去砸車和砸店。」、「（
    龔耀立後來有無到場?）有。吳家舟離開後二、三分鐘後，
    龔耀立就開車來了停在店門」、「（黃明偉是何時到?）黃
    明偉騎機車到時，龔耀立就開車隨後到酒店」、「（龔耀立
    為何會到場?）是我爸爸程凱彥打電話給龔耀立的媽媽說吳
    家舟來砸店，龔耀立才趕過來。」、「（龔耀立自己來瞭解
    時有無說什麼?）他跟我在店門。說『家舟14歲就跟我了，
    不管怎麼，我一定挺他到底，我在吳家舟家等你，看你要打
    架還是和解都沒關係』」（99年度營偵字第1619號卷一第19
    3、194頁）。
  (4)被告黃明偉以證人身分於99年10月23日檢察官訊問時結證稱
    ：「（99年10月18日下午4時30分許，你有無在春天酒店?）
    砸店當時我不在，我是砸完才回去。」、「（你為何會回去
    酒店?何人通知你?）程子鎮通知我說吳家舟帶人來店裡砸，
    我聽到就馬上回去。」、「（回去後你看到什麼?）我看到
    程子鎮的白色賓士車被砸爛，我要進酒店時，龔耀立正好開
    車到我們酒店，過沒多久程子鎮就出來外面跟龔耀立說你的
    小弟吳家舟為什麼要帶人來砸店，龔耀立起初還裝做不曉得
    ，說是他家人叫他過來暸解一下，後來龔耀立自己跟程子鎮
    說你有無到陳仲仁的家跟他家人說陳仲仁吸毒的事，程子鎮
    說他並沒有說這些，只是去陳仲仁家要錢，說沒有要錢也不
    要躲起來，龔耀立聽完要走回車上，就對我說『你不認識我
    嗎，你要幹什麼』，並衝過來作勢要打我，程子鎮就出手擋
    住他，龔耀立要上車前就說『家舟14歲就跟我了，如果要繼
    續打架，我一定挺他到底，不然我現在就去吳家舟家等你』
    、『不然大家一起到吳家舟家坐下來和解』，說龔耀立就開
    車離開了。」（99年度營偵字第1619號卷一第181至183頁）
    。
  (5)被告龔耀立於99年10月20日警詢時亦供稱「（你於99年10月
    18日下午16時30分左右，有無前往白河鎮春天酒店砸店?）
    我沒有參與。」、「（何人前往砸店，你是否知情?）我知
    道是吳家舟、凱仔(蘇○凱)、小哲(吳○哲)、哲偉(藍○豪)
    、張○宏等人，其餘還有誰參與，我就不知道了。」、「（
    他們攜帶何種武器前往砸店，你是否知道?）我事後有聽說
    ，吳家舟有持1把手槍，凱仔持1把長槍。」（前揭警卷81頁
    ）、「（你於99年10月18日下午，有無前往白河鎮春天酒店
    ?）我有前往，是程凱彥告訴我媽媽，吳家舟去砸店，要我
    過去一下，我去到春天酒店時，程凱彥不在店裡，只有程子
    鎮在，後來我與程子鎮談得並不愉快，我便離開春天酒店。
    」（前揭警卷第84頁），於99年10月21日檢察問訊問時供稱
    ：「（吳家舟去砸春天酒店你是否知道?）不知道，是後來
    程凱彥打電話給我媽媽，叫我媽媽通知我去春天酒店看一下
    ，我有過去看，我去的時候已經砸完了，我去的時候只有程
    子鎮和那個中年人，還有二個年輕人，程子鎮說吳家舟帶人
    去砸他的店」、「（為何吳家舟去砸店，程凱彥會通知你媽
    媽叫你去?）因為吳家舟是我從小帶大的，所以我跟吳家舟
    講的話他比較會聽。」（99年度營他字第304號卷第237頁）
    、於99年10月28日警詢時供稱：「（你跟吳家舟係何關係?
    交往情形為何?）我一直把吳家舟當成是自己的弟弟。」、
    「（吳家舟平時靠何靠我所經營的超商盈餘維生，每個月約
    1萬元左右，其它都靠他的親戚支助。」、「（你為何要分
    紅利給吳家舟?）吳家舟平常沒錢時就會直接到超商內找店
    員拿錢花用。」（99年度營偵字第1619號卷一第287頁）；
    是依前揭證人證述及被告龔耀立之供述，此部分事實，應堪
    認定。
  (6)又吳家舟既於99年10月18日下午4時30分許，確有率眾持附
    表一編號2之衝鋒槍至程子鎮經營之春天酒店滋事，一手帶
    大並經濟上資助吳家舟之被告龔耀立於同日獲悉此事後旋即
    趕赴春天酒店向程子鎮瞭解狀況，以一般人對衝鋒槍其火力
    強大之認知，吳家舟一方人馬竟持該目標至為顯著之武器砸
    店示威，衡情被告龔耀立至遲於該日至春天酒店為吳家舟善
    後時，應已獲悉吳家舟持有附表一編號2之衝鋒槍，況被告
    龔耀立亦自承其事後知悉吳家舟一方人馬於上揭時地有帶「
    長槍」等語（前揭警卷81頁）。
  (五)被告龔耀立為協調吳家舟與程子鎮間糾紛，於99年10月19日
    凌晨0時34分許單獨至程凱彥住處，惟協商破裂，其與吳家
    舟電話聯繫之經過：
  (1)業據被告龔耀立於99年10月20日警詢供稱「（你當日共到程
    凱彥家中幾次?為何前往?）我共前往2次，第一次約在0時左
    右，我又聽說程子鎮去土豆家毀損，我才去程凱彥家中，告
    訴程凱彥又發生事情，雙方都有損失，不要再繼續下去了，
    後來程子鎮與友人從外面回來，有一名較年長者（吳志城）
    ，拿出一把手槍『重重丟在桌上』，『當時我也很生氣』，
    問他叫甚麼名字，他都不說話，程凱彥有將槍收起來，罵他
    幹甚麼，我就離開程凱彥家中，在路上又遇到吳家舟他們，
    才又返回程凱彥家」（前揭警卷第83頁），於99年10月21日
    檢察官訊問時供稱「（99年10月19日凌晨O時35分你有到程
    子鎮家嗎?）有。我第一次去時99年10月19日凌晨0時許，後
    來程子鎮回到他家，他先進來，並坐下來和我講了二、三句
    ，他家旁邊有個小側門，有個中年男子（吳志城）就走進來
    拿著手槍進來放在衣前面的桌上，我就站起來跟程凱彥說我
    是要來講事情，店又不是我砸的，『你的作法是要讓我難堪
    』，程凱彥有罵那個中年男子，並把他的槍收起來，那個男
    子有戴眼鏡和理山本頭，我就說不要再談並走出來，我就打
    電話給吳家舟，說人家不要談了，叫他待在家，我要去他家
    ，結果我還沒到他家，他的車已經開出來了，我就將車回頭
    擋住吳家舟的車，跟他說『他們家裡有槍不要過去』，可是
    吳家舟聽不下去，就開車走了，我就開到他們前面，我先到
    程凱彥家，我下車後就跟吳家舟說且慢，我就走進去程凱彥
    家的前面車庫」（99年度營他字第304號第235、236頁），
    嗣於本院審理時經審判長訊問時供稱：「（在程子鎮家協調
    的時候，你後來是否有生氣？）吳志城重放槍的時候是有點
    不開心。」、「（吳志城為何重放槍？）我不知道，吳志城
    走進來就用力重放了。」、「（江哲宇是否有追出去、叫你
    別生氣？）他們有到外面跟我說話，我說叫江哲宇留在那裡
    跟他們談，看談的結果如何再打給我。」、「（為何不留在
    現場？）我只有一個人前往，江哲宇又是程子鎮的好友，和
    我比較不熟悉，我是透過朋友找到他們的。在那種情況下我
    被重放槍，若我還留在現場，當下只有我一個人。」、「（
    你覺得沒面子或害怕？）第一、當時覺得在那裡很漏氣，第
    二、我再談下去要是出事呢？再來吳家舟接到陳仲仁打電話
    ，告訴他說家裡被砸，我才打電話給程子鎮說我要過去他家
    。吳家舟當時要跟我去，我說我自己去就好，像程子鎮說的
    ，他聽到我斷斷續續說話，但我在第一次做筆錄時就有說，
    我是跟吳家舟說『對方好像準備要吵架、要輸贏，你們別過
    來』。但是在路上會車時，如果我沒告訴吳家舟說我被重重
    放槍，他可能不會那麼抓狂。」（本院卷三第105頁背面、
    第106頁）。
  (2)證人楊家源於99年10月22日警詢時證稱：吳志城手持手槍進
    入客廳，就將手槍放在桌上，龔耀立見狀就轉身離開，伊與
    江哲宇趕緊攔下龔耀立告知有話好好說，不要衝動等語（前
    揭警卷第374、375頁），證人江哲宇於99年10月22日偵查中
    證稱：龔耀立看到成拿槍進來，就整個人抓狂站起來，走向
    客廳出口說「不用談了、「我一個人還有嘉義的朋友來跟你
    們談，結果你們還有拿槍」等語（99年度偵字第16079號卷
    第37至39頁），被告程子鎮以證人身分於99年10月23日檢察
    官訊問時結證稱：龔耀立看到吳志城把槍放在桌上就翻臉了
    ，站起來往門口走還沒走出去龔耀立就當場打電話給吳家舟
    ，龔耀立說「家舟耶，輸贏」，當時我是站在龔耀立旁邊，
    後來龔耀立跑出去，幾分鐘後龔耀立就帶吳家舟開車到我家
    等語（99年度營偵字第1619號卷一第194頁），且有編號「C
    H2」監視錄影畫面「38分19至38分32秒：龔耀立從右下方出
    現，打開停放在畫面下方白色自小客車之左側車門，同時轉
    頭往畫面右側嘴部似說話狀，坐進車內駕駛座準備關車門時
    ，楊家源上前拉住駕駛座車門探頭進去駕駛座內與龔耀立交
    談，龔耀立旋即關上車門，楊家源、江哲宇、阿全則站於車
    門外目送龔耀立離去。」（本院卷二第4頁）在卷。
  (3)證人藍○豪於99年10月28日檢察官訊問時證稱「（後來你們
    為何會去程凱彥家?誰通知你們去?）吳家舟的手機一直響，
    他接到電話後就說『走，上車』，沒有說要去哪裡，他接到
    電話很激動。」（99年度營偵字第1619號卷一第274頁），
    證人李嘉偉於99年10月21日警詢時證稱「（當天是何人招集
    你們前往程凱彥住處?）當天我跟黃麟翔、張○宏、李○順
    、黃○銘、張○龍等人都在吳家舟住處，然後吳家舟就說『
    走，來去，打架』，我與張○宏、李○順、黃○銘、張○龍
    就坐黃麟翔所駕駛的車子，而吳家舟搭乘另1部轎車。」（
    前揭警卷第154頁），證人少年張○宏於99年10月20日警詢
    時證稱「（當天是何人招集你們前往程凱彥住處?）當天我
    跟黃麟翔、黃○銘、李○順、李嘉偉等人都在吳家舟住處，
    然後吳家舟就說『走，來去三間厝程凱彥住處』，我與黃○
    銘、李○順、李嘉偉就坐黃麟翔所駕駛的車子，而吳家舟搭
    乘1部黑色轎車，至於該部車子是誰駕駛的，還有搭乘幾人
    我並不清楚。」（前揭警卷第246頁），於99年10月21日檢
    察官訊問時證稱「（吳家舟有無跟你們說要去那裡?做何事?
    ）他說要去程子鎮家，他說下午砸店的事要和程子鎮他們談
    和，他有說龔耀立要先去程子鎮家談，後來吳家舟接到龔耀
    立的電話，吳家舟很生氣，就喊『走，到程子鎮家』，沒有
    說要做什麼。」（99年度營他字第304號卷第281頁）。
  (4)則據證人楊家源、江哲宇、程子鎮前揭證述、編號「CH2」
    「38分19秒至38分32秒」監視錄影畫面及被告龔耀立之供述
    ，足認被告龔耀立確有於上揭時地遭被告吳志城當其面前直
    接重重放下附表一編號1所示改造手槍，且被告龔耀立不顧
    楊家源、江哲宇之安撫，當場翻臉拂袖而去，而被告龔耀立
    受此屈辱後，據證人藍○豪、李嘉偉、張○宏、程子鎮之前
    揭證詞及被告龔耀立之供述，被告龔耀立確有與吳家舟聯繫
    ，並向吳家舟提及「輸贏」、「程凱彥住處有槍」等節，否
    則吳家舟當不至於有證人藍○豪、李嘉偉、張○宏所述生氣
    激動之情緒反應且吆喝在場人士共同前往「程子鎮、程凱彥
    位於三間厝上揭住處」及口出「打架」一詞。
  (六)被告龔耀立於99年10月19日凌晨0時43分許率先駕駛丁車到
    達上揭程凱彥住處，其走進上揭程凱彥住處庭院時，見程子
    鎮舉起附表一編號1所示改造手槍且槍口朝其方向，龔耀立
    即趨前欲將程子鎮手上如附表一編號1所示改造手槍奪下，
    少年藍○豪持棍棒及少年吳○哲空手衝入上揭程凱彥住處時
    ，見龔耀立、程子鎮2人拉扯，少年藍○豪立刻將棍棒丟向
    程子鎮，惟並未擊中，而於龔耀立、程子鎮2人拉扯中，程
    子鎮手持如附表一編號1改造手槍因不詳原因擊發1次，吳家
    舟見狀遂以附表一編號2所示衝鋒槍朝程子鎮連開2槍，1槍
    未擊中，另一槍則打中程子鎮之左手臂，程子鎮因而受有左
    手閉鎖性肱骨骨折之傷害，程子鎮亦因此左手無力，其所持
    附表一編號1之改造手槍遂遭龔耀立取走等情：
  (1)業據被告龔耀立以證人身分於100年5月27日本院審理時證稱
    ：「（當天跟你一起前往的有那些人？）吳家舟、藍○豪、
    吳○哲、和綽號「阿猴」之男子。」、「（這五個人是誰先
    進入車庫？）是我。」、「（進去時看到何人？）程子鎮。
    」、「（當時他在做何事？）拿著土制改造手槍」、「（槍
    口是否有對著你？）程子鎮本來要走進去裡面，結果被我罵
    ，罵完之後他回頭，我看到他的手槍似乎有拿起來，當時只
    有我一個人在場，應該是對著我。」、「（你看到程子鎮把
    手槍拿起來時有何反應？）我罵他，之後程子鎮沒有開槍，
    我覺得他有頓了一下，我走到離他很近之後，我的雙手突然
    撲向程子鎮拿手槍的手。」、「（當時你們兩人距離是否沒
    有超過你的手臂的長度？）我用我的手將程子鎮的手往上掃
    。」、「（你是指是用雙手去撥程子鎮的右手，再把手往上
    撐？）是，把槍口朝上撐高。」、「（接著發生何事？）我
    把手槍撐高之後，想要搶，但是搶不到，不知是藍○豪或吳
    ○哲有加入搶手槍的動作，之後就聽到『碰』一聲，檢察官
    有問我是否確定是程子鎮開的，我說我近身時有聞到很濃的
    火藥味，所以我認定是該槍走火。」、「（該手槍是否被你
    搶走？）有」、「（在你聽到第一聲槍聲之後到你搶到手這
    之中，有無聽到其他槍聲？）有。」、「（幾聲？）2、3聲
    」（本院卷三第59頁背面、第60頁）、「（在車庫裡面時總
    共聽到幾聲？）就是我搶槍的時候一發，吳家舟兩發。」（
    本院卷三第61頁）、「（在車庫看到程凱彥大概是何時？以
    槍聲做標準，是第幾個槍聲？）槍被我搶過來之後」、「（
    算是第一聲槍聲嗎？是被你搶下來之後，你才看到程凱彥嗎
    ？）我可以確定的是我進去的時候沒有看到程凱彥。」、「
    （所以是你將程子鎮的槍搶來之後，你才看到程凱彥？搶的
    中間就走火了，是嗎？）對」、「（看到程凱彥的時候，MP
    5那次槍聲是在前面還是後面？）我在搶手槍時先走火，後
    來還有聽到槍聲。」（本院卷三第64頁背面）。
  (2)被告程子鎮以證人身分於100年5月27日本院審理時證稱：「
    （你看到龔耀立先走進來？）對。」、「（你看到龔耀立之
    後有無做何動作？）我推龔耀立。」、「（當時你手上有無
    槍枝？）有，我右手拿槍。」、「（你推他，龔耀立有何反
    應？）他就搶我的槍。」、「（你的槍有無擊發？）當下我
    有聽到槍聲，到最後才確定那把槍有了開一槍，有走火。」
    、「（是否有火藥味？）我沒聞到，因為最後我有放手，那
    把槍被龔耀立他們拿走」（本院卷三第70頁背面、第71頁）
    。
  (3)被告程凱彥以證人身分於100年5月26日本院審理時證稱：「
    （龔耀立第二次來你家的時候，你在做什麼？）我跟他媽媽
    講電話」、「（你人在哪裡？）我本來在車庫跟客廳側門走
    來走去，他進來的時候我沒有看到。」、「（你有無看到龔
    耀立跟程子鎮搶槍？）沒有看到。」（本院卷三第19頁、第
    19頁背面）、「（你在客廳的時候聽到幾聲槍聲？）我聽到
    一聲槍聲，然後我就推側門進去車庫。」、「（所以你是聽
    到槍聲才推門出去？）對」、「（你出去以後還有無聽到槍
    聲？）有。」、「（聽到幾聲？）吳家舟開槍我親身有看到
    二聲，看我是看到一聲，開槍有二聲，瞬間你要叫我算幾聲
    比較不可能。」、「（吳家舟站在哪裡開槍？）吳家舟站在
    靠近裡面車庫的一道鋁門。」、「（吳家舟向哪一個方向、
    向誰開槍？）他面向裡面的車庫、向程子鎮開槍。」（本院
    卷三第20頁、第20頁背面），「（你說你聽到有人開槍，你
    就從側門過去車庫那裡，你打開側門過來車庫的時候，你第
    一眼看到什麼？）我打開側門看到吳家舟持槍向我兒子開槍
    。」（本院卷三第22頁），及證人即龔耀立母親薛春桃證稱
    ：在99年10月19日凌晨0時30分左右，程凱彥（0000000000
    ）打電話給伊（0000000000），程凱彥說龔耀立去他家，被
    「阿成」亮槍示威，談得很不愉快，要伊安撫龔耀立，隨即
    伊聽到一聲槍響，只聽到程凱彥大喊「不要、不要」，電話
    就掛斷了，伊也急忙騎腳踏車去程凱彥家瞭解狀況，伊到時
    吳家舟已被送醫急救，程凱彥家中沒人等語（99年度營他字
    第304號卷第285頁），且有龔耀立母親薛春桃所持00000000
    00行動電話與程凱彥所持0000000000行動電話於99年10月19
    日凌晨0時36分許之通聯記錄（本院卷二第77頁背面）及程
    子鎮於99年10月19日主訴左手上臂槍傷至嘉義基督教醫院急
    診治療，受有左手閉鎖性肱骨骨折傷害之急診創傷病歷（99
    年度營偵字第1619號卷二第92至136頁）、診斷證明書（前
    揭警卷第444頁）可憑。
  (4)證人藍○豪於99年10月20日警詢時證稱：伊與吳○哲為顧及
    龔耀立安危，趕緊下車進入程凱彥住處，看見程子鎮持手槍
    指向龔耀立，伊與吳○哲見狀便向前，伊以軟棒欲打下程子
    鎮手中之手槍，因故不慎將手中軟棒掉落，便與程子鎮發生
    拉扯等語（前揭警卷第206、207頁）。
  (5)又本件槍擊案發生後，於同日凌晨2時20分至4時30分許，白
    河分局警員至上揭程凱彥住處案發現場及周邊道路採證，將
    如附圖一編號所示位置拾獲之彈殼1顆（附表二編號6）送
    請內政部警政署刑事警察局鑑驗，認係已擊發口徑9mm制式
    彈殼，且係由附表一編號1所示改造手槍所擊發，此有附表
    二編號6鑑定結果欄及備註欄所示鑑定書、函文可稽，而如
    附圖一編號所示位置拾獲之彈殼2顆（附表二編號5）送
    請內政部警政署刑事警察局鑑驗，認均係已擊發口徑9mm制
    式彈殼，且係由附表一編號2所示衝鋒槍所擊發，此亦有附
    表二編號5鑑定結果欄及備註欄所示鑑定書、函文可稽，核
    與證人龔耀立、程凱彥前揭所述有關程子鎮所持附表一編號
    1所示手槍有擊發1次、吳家舟所持附表一編號2衝鋒槍連開2
    槍等情相符。
  (6)再依證人程凱彥及薛春桃之證述，渠等2人於通電話之際均
    有聽聞1聲槍響，程凱彥亦因此急忙掛斷電話從客廳至車庫
    察看，適目睹吳家舟朝程子鎮連開2槍，而龔耀立既於率先
    進入程凱彥住處時（程凱彥正與薛春桃通電話），旋與程子
    鎮發生拉扯搶奪附表一編號1之改造手槍，進而由該改造手
    槍擊發1聲槍響，堪認本案之第一聲槍響應係出自程子鎮所
    持附表一編號1改造手槍；又被告程子鎮之身高、體型對比
    於被告龔耀立，實具優勢，在該二人搶奪附表一編號1改造
    手槍過程中，因攸關個人生死存亡，被告程子鎮理應不會輕
    易放手，是被告龔耀立稱程子鎮因左手遭吳家舟以衝鋒槍射
    中遂鬆手，其始得取走附表一編號1改造手槍乙節，應可採
    信。另被告龔耀立係因程子鎮舉起該改造手槍且槍口朝其方
    向，其始動手奪下程子鎮該槍，依當時之客觀情勢，尚不能
    排除被告龔耀立係為自保而有此舉之可能，並無積極證據證
    明被告龔耀立有意圖為自己不法所有之搶奪犯意，附此敘明
    。
  (七)被告龔耀立與吳家舟有共同持附表一編號2衝鋒槍及殺人犯
    意聯絡之認定：
  (1)被告龔耀立既如前述至遲於犯罪事實二之99年10月18日下午
    至春天酒店為吳家舟善後時，應已獲悉吳家舟持有附表一編
    號2之衝鋒槍；且其於犯罪事實三之99年10月19日凌晨0時34
    分許在上揭程凱彥住處，遭被告吳志城當其面前直接重重放
    下附表一編號1所示改造手槍，被告程凱彥旋即斥令吳志城
    先離開，而被告龔耀立亦不顧楊家源、江哲宇之安撫當場翻
    臉走人，以被告程凱彥唯恐龔耀立誤會不悅及楊家源、江哲
    宇急於安撫龔耀立等舉動以觀，堪認被告龔耀立絕非等閒之
    輩，且其本為協調程子鎮、吳家舟糾紛竟遭被告吳志城「亮
    槍」，無疑係遭受莫大之屈辱，此由被告龔耀立如上供稱其
    感覺漏氣難堪、不悅，及在場證人楊家源、江哲宇如上證稱
    龔耀立抓狂生氣等語可知；又被告龔耀立受此屈辱後，如上
    認定確有與吳家舟聯繫，並向吳家舟提及「輸贏」、「程凱
    彥住處有槍」等節，衡以證人少年黃○銘於100年1月7日檢
    察官訊問時證稱「（吳家舟是龔耀立的小弟？）是的。如果
    有事情要處理的話，龔耀立會打電話給吳家舟，吳家舟再打
    電話給我們一起去，比如說是打架、討債」（99年度營偵字
    第1619號卷二第56頁），及被告龔耀立所為其養大並經濟上
    資助吳家舟之如前供述，與本院如前認定被告龔耀立於犯罪
    事實四有以手勢向趕到現場之吳家舟示意進入程凱彥住處，
    並向甫下車且跑向上揭程凱彥住處門口之吳家舟喝令：「進
    來，看到的都打乎死（台語）」。則綜合被告龔耀立與吳家
    舟之關係，及被告龔耀立於犯罪事實三確有受辱之事實，堪
    認被告龔耀立已有率眾尋仇之動機，且其於知悉吳家舟持有
    附表一編號2衝鋒槍情況下，在其受辱後旋向吳家舟透露程
    凱彥住處有槍，復於犯罪事實四以手勢向趕到現場之吳家舟
    示意進入程凱彥住處，設若被告龔耀立無此吳家舟應有攜帶
    先前在春天酒店滋事之附表一編號2衝鋒槍前來之確信，被
    告龔耀立當不至於有示意吳家舟進入程凱彥住處之舉，否則
    被告龔耀立一方人馬豈不落於下風而平白犧牲，是足認被告
    龔耀立與吳家舟有共同持有衝鋒槍之犯意聯絡。
  (2)又按刑法上殺人未遂罪與傷害罪之區別，應視加害人有無殺
    意以為斷，被害人所受傷害程度，固不能據為認定有無殺意
    之唯一標準，但加害人下手之部位、用力之程度及經過情形
    如何，於審究犯意方面，仍不失為重要參考資料，有最高法
    院20年非字第104號判例意旨可資參照。本件被告龔耀立因
    於上揭程凱彥住處受辱，即與吳家舟電話聯繫，明知吳家舟
    有攜帶附表一編號2之衝鋒槍前來，而以手勢向趕到現場之
    吳家舟示意進入程凱彥住處，又槍械之殺傷力極大，直接對
    人體射擊足以戕害生命，而衝鋒槍之火力更為強大，於電視
    、電影中常見，乃眾所周知之事，故被告龔耀立明知持槍朝
    人身體射擊，不確定會射擊至何身體部位，致人於死之可能
    性極高，竟仍對吳家舟喝令「進來，看到的都打乎死（台語
    ）」，吳家舟持附表一編號2衝鋒槍朝程子鎮連開2槍，所幸
    僅其中一槍射中程子鎮左上手臂，被告龔耀立、吳家舟確有
    殺人直接故意甚為明灼。職是，被告龔耀立、吳家舟均有殺
    人之犯意聯絡及行為分擔，至堪認定。
  (八)辯護人雖以龔耀立於犯罪事實四與吳家舟搭乘之乙車會車時
    ，有阻止吳家舟前往程凱彥住處云云。然查證人翁煒昱於偵
    查中證稱：伊駕駛乙車搭載吳家舟，吳家舟叫伊開快一點，
    前往程子鎮家途中，只看到一台白色的車（龔耀立之丁車）
    閃大燈，伊沒有停下來，因為吳家舟說「快點」等語（99年
    度營偵字第1619號卷一第340頁），證人楊家源證稱：龔耀
    立遭吳志城亮槍生氣離開後，伊及江哲宇救駕車緊跟龔耀立
    的車子，在白河分局前之道路，就看到一部賓士（乙車）急
    速往白河鎮昇安里方向行駛，龔耀立見狀也將車子迴轉往白
    河鎮昇安里方向行駛，伊也跟著迴轉，伊沒有看到龔耀立停
    車跟乙車講話，因為他們都開很快等語（前揭警卷第374、3
    75頁，99年度偵字第16079號卷59頁），是據前揭證人證述
    ，已難認定被告龔耀立有阻止吳家舟前往程凱彥住處尋仇。
四、犯罪事實五部分
    訊據被告程凱彥矢口否認有何持有附表一編號3制式手槍及
    槍殺吳家舟之犯行，辯稱：伊當時是跟龔耀立母親薛春桃通
    電話，伊係手持行動電話，並非槍枝，亦無持槍射擊吳家舟
    云云。經查：
  (一)有關附表一編號3制式手槍之流向認定：
  (1)扣案附表一編號3制式手槍係被告程子鎮與黃明偉、吳志城
    於99年10月22日至白河分局到案說明，被告程子鎮帶同警方
    自其住處後方起出等情，此有被告程子鎮99年10月22警詢筆
    錄（見其接警卷第36至41頁）附卷可稽；又扣案附表一編號
    3所示制式手槍，經送請內政部警政署刑事警察局鑑驗，其
    鑑定結果詳如附表一編號3鑑定結果欄所示等情，有附表一
    編號3鑑定結果欄內之槍彈鑑定書可稽。
  (2)被告程子鎮雖供稱：附表一編號3制式手槍原放置於吳家舟
    腰際，其自吳家舟處搶來云云。然經本院以當庭播放方式勘
    驗99年10月19日凌晨0時25分至同日凌晨0時46分在上揭程凱
    彥住處如附表三所示內容之監視器錄影光碟，於編號「CH2
    」監視器畫面「43分28秒至43分30秒：吳家舟、程子鎮、程
    凱彥、藍○豪、黃明偉從畫面右側跑出，吳家舟遭程子鎮、
    程凱彥、黃明偉追趕，吳家舟彎腰閃躲，程子鎮在畫面右下
    角深色自小客車車頭處跌倒在地遭藍○豪從後方拉住，程子
    鎮、藍○豪二人拉扯，程凱彥右手持一狀似手槍深色物體平
    舉對著吳家舟左後方，吳家舟繞過畫面右下方深色自小客車
    車頭往車尾跑去並彎腰閃躲，程凱彥右手持深色不明物體持
    續對著彎腰閃躲之吳家舟，黃明偉跑在吳家舟後方跌到在地
    ，龔耀立從畫面右方出現站在在程子鎮與藍○豪後方。」、
    「43分51秒：吳○哲與藍○豪突然在畫面右下方深色自小客
    車副駕駛座車門邊屈身蹲在地上，一名男子從小客車後方出
    現走向藍○豪與吳○哲，藍○豪與吳○哲起身，3人一同往
    小客車後方走去。」、於編號「CH4」監視器畫面「43分53
    秒至44分：程凱彥（赤腳）拉著程子鎮從畫面上方出現，2
    人於車庫門外拉扯後，程凱彥將程子鎮往車庫內推，程子鎮
    『右手持手槍』與程凱彥先後走向畫面右方後離開攝影範圍
    。」，此有本院勘驗筆錄（本院卷二第47、51頁）可稽，並
    據被告程子鎮自承：伊於編號「CH2」監視器畫面「43分28
    秒至43分30秒」從車庫往馬路外跑時，右手並無持手槍，編
    號「CH2」監視器畫面「43分51秒」伊持附表一編號3制式手
    槍開槍，少年吳○哲、藍○豪就蹲下，編號「CH4」監視器
    畫面「43分53秒至44分」伊右手拿的是附表一編號3制式手
    槍等語（本院卷二第52、54頁、第53頁背面）；證人藍○豪
    於100年2月11日檢察官訊問及100年5月26日本院審理時均一
    致證稱：伊和吳○哲跑到乙車旁邊，轉過頭去就看到程凱彥
    跑到乙車後面拿槍給程子鎮，程子鎮再拿槍對著伊與吳○哲
    ，伊與吳○哲才會蹲下，伊確實有看到程凱彥從伊旁邊跑過
    去拿槍給程子鎮等語（99年度營偵字第1619號卷二第83頁，
    本院卷三第27頁背面、第28頁）。則被告程子鎮既於編號「
    CH2」監視器畫面「43分28秒至43分30秒」從車庫往馬路外
    跑時，右手尚未持槍，直至編號「CH2」監視器畫面「43分
    51秒」始持槍出現，致少年吳○哲、藍○豪有蹲下此舉，足
    資佐證證人藍○豪所為程凱彥、程子鎮交槍（附表一編號3
    制式手槍）經過，應係真實。再依如附表三內容勘驗筆錄，
    於編號「CH2」監視器畫面「43分3秒至43分13秒：一深色自
    小客車從畫面右方進入畫面後停在畫面右側，穿著深色衣褲
    之藍○豪、白色短袖上衣『花色短褲』之吳家舟、白色短袖
    上衣深色長褲之吳○哲下車，依序吳○哲、藍○豪、吳家舟
    均由右後車門下車，藍○豪右手持一長條物體，吳家舟持衝
    鋒槍，吳○哲空手，三人先從右後車門下車，走向該深色自
    小客車車頭，再以跑步狀繞過該深色自小客車（乙車）車頭
    ，跑向畫面右側離開攝影範圍。」，此有本院勘驗筆錄（本
    院卷二第46頁背面），及證人龔耀立於本院審理時證稱：案
    發當天吳家舟是穿「鬆緊帶」的沙灘短褲等語（本院卷三第
    61頁背面），則吳家舟於案發當日既如編號「CH2」監視器
    畫面「43分3秒至43分13秒」所示及龔耀立所述，係著鬆緊
    帶之海灘褲，而附表一編號3之制式手槍經本院勘驗結果又
    重達591公克（詳見附表一編號3本院勘驗結果欄），以吳家
    舟所著短褲樣式及附表一編號3制式手槍已具相當重量等情
    以觀，吳家舟之腰際已難固定該制式手槍，況於編號「CH2
    」監視器畫面「43分3秒至43分13秒」吳家舟係以「跑步狀
    」繞過停放於程凱彥住處門口乙車車頭，且手持衝鋒槍，設
    若吳家舟腰際果插有該制式手槍，其於奔跑中自吳家舟腰間
    向下墜落之可能性應甚高，故被告程子鎮供稱其自吳家舟腰
    間搶奪該制式手槍云云，實難採信。從而，扣案附表一編號
    3制式手槍原為被告程凱彥所持有，嗣於「CH2」監視器畫面
    「43分28秒至43分30秒」程子鎮離開車庫至編號「CH2」監
    視器畫面「43分51秒」少年吳○哲、藍○豪有蹲下此舉之該
    段期間內，被告程凱彥將該制式手槍交付被告程子鎮等情，
    應堪認定。
  (二)被告程凱彥持附表一編號3制式手槍射擊吳家舟之認定：
  (1)證人吳○哲於99年10月21日檢察官訊問時證稱「（99年10月
    19日凌晨0時35分你們總共有幾台車到程子鎮家?）龔耀立開
    一台，阿猴開一台，到程子鎮家後，我和吳家舟、藍○豪一
    起下車。」、「（下車後發生何事?）我們進入程子鎮的家
    ，看到程凱彥和程子鎮各拿一支槍出來指著我們，後來龔耀
    立和藍○豪和我一起上前搶程子鎮手上的槍，搶到一半程子
    鎮的槍就掉在地上，這時就聽到槍聲，轉頭就看到吳家舟被
    程凱彥拿槍打到了。」、「（當時程凱彥當時距離吳家舟多
    遠？）程凱彥和吳家舟面對面。」、「（吳家舟當時在做什
    麼？）他本來要開槍，結果被程凱彥開槍打到。」、「（你
    確實有看到程凱彥開槍打到吳家舟?）有。」、「（吳家舟
    被打到那裡?）打到左前胸，當時吳家舟是站著，被槍打到
    後吳家舟才跑出去。」（99年度營他字第304號卷第271、27
    2 頁），於100年2月9日檢察官訊問時證稱「（你在進入程
    凱彥家時，有看到何人拿槍?）我先看到程子鎮拿槍對著我
    們，程凱彥也拿著槍出來，我才上去搶程子鎮的槍。」、「
    （你確定程凱彥手上拿的是槍?）我確定。」、「（他當時
    站在哪邊?）他站在程子鎮的右邊。」、「（他是拿手機還
    是拿槍?）槍」（99年度少連偵字第89號卷第157、158頁）
    。
  (2)又經本院以當庭播放方式勘驗99年10月19日凌晨0時25分至
    同日凌晨0時46分在上揭程凱彥住處如附表三所示內容之監
    視器錄影光碟，於編號「CH2」監視器畫面「43分28秒至43
    分30秒：吳家舟、程子鎮、程凱彥、藍○豪、黃明偉從畫面
    右側跑出，吳家舟遭程子鎮、程凱彥、黃明偉追趕，吳家舟
    彎腰閃躲，程子鎮在畫面右下角深色自小客車車頭處跌倒在
    地遭藍○豪從後方拉住，程子鎮、藍○豪二人拉扯，程凱彥
    右手持一『狀似手槍深色物體』平舉對著吳家舟左後方，吳
    家舟繞過畫面右下方深色自小客車車頭往車尾跑去並彎腰閃
    躲，程凱彥右手持『深色不明物體』持續對著彎腰閃躲之吳
    家舟，黃明偉跑在吳家舟後方跌到在地，龔耀立從畫面右方
    出現站在在程子鎮與藍○豪後方。43分31分至43分33秒：黃
    明偉欲從下方拉吳家舟之腳，吳家舟轉身抬腳閃躲，吳家舟
    右手持衝鋒槍對著在其左方的程凱彥，程凱彥右手持『狀似
    手槍之深色物體』，跑至吳家舟面前，平舉右手對著吳家舟
    頭部，龔耀立站在程子鎮、藍○豪後方（深色自小客車車頭
    ），右手持狀似手槍之物體平舉對著吳家舟等人之方向後馬
    上放下，並跑向該深色自小客車車尾，黃明偉從吳家舟腰部
    將吳家舟推向右方，吳家舟轉身屈身前傾，程凱彥、黃明偉
    圍在吳家舟旁邊與吳家舟拉扯，龔耀立朝吳家舟、程凱彥、
    黃明偉之方向跑去，程子鎮與藍○豪持續於畫面右下方深色
    自小客車車頭拉扯。」、於編號「CH4」監視器畫面「43分2
    7秒：吳家舟、程凱彥、程子鎮、黃明偉及藍○豪從右方進
    入畫面後均往左方車庫外跑，『吳家舟跑在前方』，程子鎮
    從吳家舟後方雙手抓著吳家舟之衝鋒槍槍管，藍○豪從後方
    抓著程子鎮，程凱彥右手持『狀似手槍深色物體』對著吳家
    舟右後方背部、黃明偉在最後追趕。」，此有本院勘驗筆錄
    （本院卷二第34、38頁）可稽。
  (3)被害人吳家舟於99年10月19日凌晨0時43分至上揭程凱彥住
    處，嗣發生槍擊案，吳家舟遭槍擊經送財團法人天主教聖馬
    爾定醫院急救無效，於民國99年10月19日凌晨01時41分，不
    治死亡，有該醫院吳家舟急診病歷（99年度相字第1342號卷
    第17至25頁）及臺灣臺南地方法院檢察署99年10月20日開立
    記載「死亡方式待解剖鑑定中，死亡先行原因槍擊致死」之
    相驗屍體證明書（前揭相字卷第33頁）附卷可參。而被害吳
    家舟人死亡後，經檢察官率同法醫師於99年10月19日相驗，
    嗣於同日上午9時30分許，於臺南市立殯儀館解剖室實施解
    剖，經解剖發現「外傷證據如下:(1)死者總計身中1槍，為『
    近距離槍傷』(Closerange Gunshot Wound)，由左上胸部射
    入，射穿肺臟及肺動脈，導致大量出血、血胸(3400毫升)及
    心包填塞(60毫升)，為『致命性外傷』。槍傷路程終點，即
    右下背部皮下組織，拾獲一顆除彈頭底部外全包銅皮彈頭，
    彈頭底部直徑約0.8公分。詳述如下:●射入口位置:左上胸
    部，頭頂下38公分，身體前面中線左側9.5公分的水平線與
    垂直線相交處。●射入口描述:射入口具一穿孔0.8乘0.6公
    分，具偏心圓性邊緣擦傷(Marginal Abrasion)最覓處位於1
    點鐘方向，約0.3公分。射入口周圍9至11點鐘方向有散在性
    火藥刺青(Gunpowder Stippling)，無槍口印痕(Muzzle Imp
    rint)或煙灰(soot)。●槍傷路程:經射入口後，穿過左邊第
    一肋間前外側、左上肺葉、食道、肺動脈、右下肺葉、右邊
    第九肋骨後面近脊椎處，最後終止於右下背部皮下組織。●
    彈頭被發現位置:背部右側，頭頂下42公分，身體後面中線
    右側8.5公分的水平線與垂直線相交處。●槍傷路徑器官與
    組織破壞:左右肺葉及肺動脈遭射穿、大量出血、左右側血
    胸(3600毫升)、心包填塞(60毫升)。●嚴重度:致命傷。●
    射程:因死者所穿白色上衣，有未燃燒完全之火藥，射入口
    周圍皮膚有火藥刺青，因此判定為近距離槍傷。●射擊方向
    :由前往後，由上往下，由左往右。●射擊角度:槍傷路程與
    水平面夾下垂角約45度。●槍傷路徑有無拾獲彈頭:槍傷路
    徑終點，即右下背部皮下組織，拾獲一顆除彈頭底部外全包
    銅皮彈頭，彈頭底部直徑約0.8公分。●衣著:死者所穿白色
    上衣前面有一處彈孔，彈孔周圍有點狀未燃燒完全之火藥殘
    餘附著，衣服射入口周圍有槍管未清乾淨所引起之黑色彈頭
    擦拭痕(Bullet Wipe)，並有血漬附著。(2)右手前臂外側近
    手肘處，有多處點狀擦挫傷，即火藥刺青(Gunpowder Stipp
    ling)。(3)左手肘後方，有三處擦挫傷，分別為直徑0.9公
    分圓形擦挫傷(疑槍口之複進簧桿印痕)、4.3乘0.2公分、1.
    0乘0.8公分。(4)右腰部，腸骨部位上緣，一處瘀傷，4乘2.
    3公分。(5)右膝前面一處擦挫傷，4乘1.5公分。(6)右腳掌
    背面大腳趾處一處擦挫傷，0.5乘0.3公分。死亡經過研判：
    根據解剖與顯微鏡觀察結果，毒物化學檢查及卷宗資料，l
    、研判死者因身中左上胸部單一近距離槍傷(Close Range
    Gunshot Wound)，導致肺臟及肺動脈遭射穿，大量出血併血
    胸及心包血塞，最後因低血容性休克死亡。2、槍傷路徑終
    點，即右下背部皮下組織，有拾獲除底部外全包銅皮之彈頭
    。3、死者無其他足以致死的嚴重外傷或疾病。死因研判:甲
    、低血容性休克。乙、射穿肺臟及肺動脈、血胸、心包填塞
    。丙、單一左上胸部近距離槍傷。加重死亡因素:愷他命、M
    DMA使用。死亡方式為『他殺』」等情，據臺灣臺南地方法
    院檢察署法醫師解剖鑑定無訛，有法務部法醫研究所100年1
    月31日函暨該所99醫剖字第0991103552號解剖報告書及99醫
    鑑字第0991103610號鑑定報告書（前揭相字卷第93至104頁
    ）在卷可按，故被害人吳家舟係受此單一「左上胸部近距離
    槍傷」之「致命性外傷」而亡等情，應係真實。
  (4)又於99年3月19日上午9時30分於臺南市立殯儀館解剖室在吳
    家舟槍傷路徑終點，即右下背部皮下組織，採獲一顆除彈頭
    底部外全包銅皮彈頭（即附表二編號3），彈頭底部直徑約
    0.8公分（參法務部法醫研究所(99)醫鑑字第0991103610號
    鑑定報告書，見相字卷第99至103頁），經送內政部警政署
    刑事警察局鑑驗結果，認係已擊發之口徑9mm制式彈殼（參
    臺南縣警察局99年11月2日南縣鑑字第0990043202號函暨檢
    送內政部警政署刑事警察局99年10月27日刑鑑字第09901471
    52號鑑定書，見99年度營偵字第1619號卷(二)第39至49頁），
    且係由附表一編號3槍枝所擊發（參內政部警政署刑事警察
    局99年11月8日刑鑑字第0990150033號鑑定書，見99年度營
    偵字第1619號卷(二)第33至34頁）。
  (5)則以被害人吳家舟死亡後為檢察官相驗時，僅法醫師、白河
    分局偵查佐、竹門派出所警員及死者胞姐吳巧芬在場，有99
    年10月19日檢察官於臺南市立殯儀館所製作之勘驗筆錄可參
    （見及耶相字卷第28頁之在場人員簽名欄），而上開目擊證
    人吳○哲並未於檢察官相驗屍體時在場乙節以觀，設非證人
    吳○哲確有目睹被告程凱彥持槍「面對面」朝吳家舟「左上
    胸部」射擊等情事，其何以能於99年10月21日偵訊時就被告
    程凱彥持槍射擊死者之身體部位及被告程凱彥與死者當時之
    相對位置距離等情節為如此詳細之描述，且與法醫師解剖認
    定之死因「近距離左上胸部槍傷」相符；又被告程凱彥於編
    號「CH2」監視器畫面「43分28秒至43分30秒、43分31分至4
    3分33秒」及編號「CH4」監視器畫面「43分27秒」，如上勘
    驗結果其右手有持「狀似手槍深色物體」，而本件槍擊案發
    生後，於同日凌晨2時20分至4時30分許，白河分局警員至上
    揭程凱彥住處案發現場及周邊道路採證，將如附圖一編號
    所示位置（即上揭程凱彥住處車庫）拾獲之彈殼1顆（附表
    二編號4）送請內政部警政署刑事警察局鑑驗，認係已擊發
    口徑9mm制式彈殼，且係由附表一編號3所示制式手槍所擊發
    ，此有附表二編號4鑑定結果欄及備註欄所示鑑定書、函文
    可稽，則上揭程凱彥住處車庫既遺留有自附表一編號3制式
    手槍所擊發之彈殼1顆，亦核與目擊證人吳○哲前揭所述被
    告程凱彥在其住處車庫位置有朝吳家舟開槍，及自吳家舟身
    上取出如附表二編號3之彈頭係由附表一編號3制式手槍所擊
    發等情相符；況被害人吳家舟如前認定係持附表一編號2之
    衝鋒槍衝入上揭程凱彥住處，以被害人吳家舟所持該衝鋒槍
    及被告程凱彥所持附表一編號3制式手槍相比較，衝鋒槍之
    火力更甚制式手槍，此為眾所周知之事實，而依如附表三內
    容勘驗筆錄，於編號「CH2」監視器畫面「43分3秒至43分13
    秒：吳家舟進入車庫」、「43分28秒至43分30秒：吳家舟、
    程凱彥、程子鎮、黃明偉從車庫往馬路跑」、編號「CH4」
    監視器畫面「43分27秒：吳家舟、程凱彥、程子鎮、黃明偉
    及藍○豪從右方進入畫面後均往左方車庫外跑，『吳家舟跑
    在前方』」，足見吳家舟於甫進入該車庫約莫待不過15秒（
    「43分13秒」至「43分28秒」）之時間旋即第一個由車庫衝
    往馬路外，則以吳家舟所持武器足以傲視其他在場人以觀，
    若非其已中彈，其當不至於急於想離開該車庫現場，益見證
    人吳○哲前揭所述吳家舟係因中彈才跑出去等語，與客觀情
    狀相符，是足認上開目擊證人吳○哲有關吳家舟遭槍擊經過
    之證述堪予採信。
  (6)又槍械之殺傷力極大，直接對人體射擊足以戕害生命，為眾
    所週知之事，被告程凱彥明知持槍朝人體射擊，致人於死之
    可能性甚高，竟仍朝吳家舟左上胸部部射擊一槍，其確有殺
    人犯意，至為灼然。又吳家舟之左上胸部確有槍傷射入口，
    子彈進入身體後，槍傷路徑終點，即右下背部皮下組織，致
    吳家舟左右肺葉及肺動脈遭射穿、大量出血、左右側血胸及
    心包填塞而引起低血容性休克，於99年10月19日凌晨1時41
    分許不治死亡等情，據檢察官督同法醫師到場相驗明確，業
    如上述，已足認吳家舟係因被告程凱彥所犯本件槍擊案而死
    亡，故被告程凱彥前揭行為與被害人吳家舟死亡結果間，自
    有相當因果關係。
  (三)證人吳○哲雖於100年5月26日本院審理時改稱：伊沒有看到
    程凱彥拿槍射擊吳家舟，伊是看監視器畫面自己想像的云云
    （本院卷三第38至40頁），然經檢察官詰問「（你剛才回答
    蘇正信律師關於你之前在警察局或本署檢察官，甚至檢察官
    以證人身分問你後，你指證程凱彥有拿槍對吳家舟開槍，你
    剛才所述你所講的這些證述都不實在？）因為當時看到監視
    器。」、「（為什麼看到監視器會讓你說謊話，看監視器應
    該會喚起你的記憶，讓你講實話才對，為什麼看到監視器會
    讓你講謊話？）（未答）」（本院卷三第39頁背面）；嗣經
    審判長詰問「（這是你99年10月21日在檢察官那邊的筆錄，
    檢察官問你說吳家舟被打到哪邊，你說被打到左前胸，當時
    吳家舟是站著，被槍打到後吳家舟才跑出去，你在檢察官那
    邊有無這樣講？（提示99年度營他字第304號卷第272頁第5-
    6行）有。」、「（你為什麼會說被打到左前胸？）看監視
    器。」、「（看哪邊的監視器、有哪一個畫面吳家舟被打到
    左前胸？）忘記了。」、「（哪一個畫面、程凱彥是哪一個
    動作、吳家舟站立的姿勢是怎麼樣，怎麼會被打到左前胸，
    或是你自己猜的？）是。」、「（你為什麼不猜右前胸？）
    不知道。」（本院卷三第40頁、第40頁背面）；且證人吳○
    哲於99年10月21日檢察官訊問中，檢察官並未提示案發當時
    監視錄影畫面予證人吳○哲，此有該次偵訊筆錄可憑；又觀
    99年10月19日凌晨0時25分至同日凌晨0時46分在上揭程凱彥
    住處如附表三所示內容之監視器錄影光碟，其鏡頭拍攝範圍
    並未包涵程凱彥住處內之車庫，亦無吳家舟左上胸部中彈之
    畫面；則證人吳○哲先前所為有關吳家舟中彈經過之證述，
    既經本院如前認定與客觀事證相符，而吳○哲嗣於本院審理
    時之翻供又極不合理，自難以吳○哲嗣後翻異前詞遽為被告
    程凱彥有利之認定。
  (四)被告程凱彥雖辯稱案發當時其右手持手機，正與龔耀立母親
    薛春桃通話中云云，並於100年3月17日本院準備程序提出該
    手機為證（本院卷一第134頁背面），而經本院勘驗該手機
    序號為000000000000000號（本院卷二第41頁），且該序號
    手機於99年10月19日凌晨0時36分許確有與薛春桃所持00000
    00000行動電話聯繫之通聯記錄（本院卷二第77頁背面）。
    然依如附表三內容勘驗筆錄，於編號「CH2」監視器畫面「
    43分28秒至43分30秒：程凱彥右手持一『狀似手槍深色物體
    』平舉對著吳家舟左後方，吳家舟繞過畫面右下方深色自小
    客車車頭往車尾跑去並彎腰閃躲，程凱彥右手持『深色不明
    物體』持續對著彎腰閃躲之吳家舟。43分31分至43分33秒：
    程凱彥右手持『狀似手槍之深色物體』，跑至吳家舟面前，
    平舉右手對著吳家舟頭部。」、於編號「CH4」監視器畫面
    「43分27秒：程凱彥右手持『狀似手槍深色物體』對著吳家
    舟右後方背部、黃明偉在最後追趕。」，程凱彥既係手持『
    狀似手槍深色物體』對著吳家舟，並持續追趕吳家舟，以程
    凱彥該平舉右手指向吳家舟之動作以觀，已與一般人持手機
    之姿勢不符，況且手機係用於撥打接聽電話，應不至於持之
    指向對方，再被告程凱彥供稱：伊於上揭監視錄影畫面中係
    以手機指向吳家舟，並叫吳家舟「不要跑」等語（本院卷二
    第38頁背面、第39頁），則吳家舟當時既手持火力強大之衝
    鋒槍，果若被告程凱彥當時真係手持手機，被告程凱彥竟不
    顧自身安危大膽喝令持衝鋒槍之吳家舟「不要跑」，亦與常
    情有違，益見證人吳○哲前揭證述程凱彥持槍射擊吳家舟後
    ，吳家舟中彈後跑出車庫等情，應係真實。至內政部警政署
    刑事警察局100年5月12日刑鑑字第1000062295號函（本院卷
    二第165頁）雖稱無法判別前揭監視錄影畫面中被告程凱彥
    所持物品為何，然該函文說明係因原始圖像過於模糊且所含
    原始資訊不足，而本院業經綜合全案事證認定被告程凱彥手
    持附表一編號3制式手槍，業如前述，自難徒以該函文遽為
    被告程凱彥有利認定，附此敘明。
  (五)又吳家舟因遭程凱彥持附表一編號3所示制式手槍射擊中彈
    ，遂急於往外退去，惟其所持如附表一編號2之衝鋒槍背帶
    遭程子鎮拉住無法順利逃脫，此時少年藍○豪見程子鎮手中
    已無槍枝，即以手勒程子鎮頸部，企圖阻止程子鎮繼續拉扯
    吳家舟，雙方遂往外發生推擠，程凱彥繼而持附表一編號3
    之制式手槍自後追趕吳家舟，雙方推擠至庭院外路旁，黃明
    偉見程子鎮無法掙脫，自後推少年藍○豪之身體，藍○豪因
    重心不穩，致其與程子鎮紛紛倒地，程子鎮因而鬆手，吳家
    舟始得以逃困，欲跑向程凱彥住處對面超商停車場，而程凱
    彥仍持附表一編號3所示制式手槍與黃明偉緊追在後等情，
    有如附表三內容勘驗筆錄，於編號「CH2」監視器畫面「43
    分28秒至43分30秒：吳家舟、程子鎮、程凱彥、藍○豪、黃
    明偉從畫面右側跑出，吳家舟遭程子鎮、程凱彥、黃明偉追
    趕，吳家舟彎腰閃躲，程子鎮在畫面右下角深色自小客車車
    頭處跌倒在地遭藍梓豪從後方拉住，程子鎮、藍○豪二人拉
    扯，程凱彥右手持一狀似手槍深色物體平舉對著吳家舟左後
    方，吳家舟繞過畫面右下方深色自小客車車頭往車尾跑去並
    彎腰閃躲，程凱彥右手持深色不明物體持續對著彎腰閃躲之
    吳家舟，黃明偉跑在吳家舟後方跌到在地，龔耀立從畫面右
    方出現站在在程子鎮與藍○豪後方。43分31分至43分33秒：
    黃明偉欲從下方拉吳家舟之腳，吳家舟轉身抬腳閃躲，吳家
    舟右手持衝鋒槍對著在其左方的程凱彥，程凱彥右手持狀似
    手槍之深色物體，跑至吳家舟面前，平舉右手對著吳家舟頭
    部，龔耀立站在程子鎮、藍○豪後方（深色自小客車車頭）
    ，右手持狀似手槍之物體平舉對著吳家舟等人之方向後馬上
    放下，並跑向該深色自小客車車尾，黃明偉從吳家舟腰部將
    吳家舟推向右方，吳家舟轉身屈身前傾，程凱彥、黃明偉圍
    在吳家舟旁邊與吳家舟拉扯，龔耀立朝吳家舟、程凱彥、黃
    明偉之方向跑去，程子鎮與藍○豪持續於畫面右下方深色自
    小客車車頭拉扯。43分34秒至43分37秒：吳家舟右手抓著衝
    鋒槍往馬路對面之停車場跑去，黃明偉在後追趕，程凱彥走
    向畫面右下方深色自小客車車尾後屈身失去影像，龔耀立走
    向畫面右下方深色自小客車尾低頭後屈身失去影像，程子鎮
    與藍○豪於畫面右下方拉扯（車頭）。43分38秒至43分42秒
    ：吳家舟跑至停車場時黃明偉從後方抓住吳家舟，吳家舟跌
    倒在地，畫面右下方之藍○豪掙脫拉扯後跑至馬路中央，吳
    孟哲從畫面右側出現後跑至藍○豪身旁，2人看向龔耀立方
    向，龔耀立畫面右下方深色自小客車後方起身舉右手指向馬
    路對面商店停車場，一名著淺色衣物之男子從龔耀立之右方
    出現，龔耀立從後方架住該名男子，2人從畫面右方離開攝
    影範圍。」、編號「CH4」監視器畫面「43分27秒：吳家舟
    、程凱彥、程子鎮、黃明偉及藍○豪從右方進入畫面後均往
    左方車庫外跑，吳家舟跑在前方，程子鎮從吳家舟後方雙手
    抓著吳家舟之衝鋒槍槍管，藍○豪從後方抓著程子鎮，程凱
    彥右手持狀似手槍深色物體對著吳家舟右後方背部、黃明偉
    在最後追趕。43分28秒至43分29秒：黃明偉從後方推程子鎮
    、藍○豪，程子鎮　因而摔倒在地，藍○豪從後方拉扯程子
    鎮，黃明偉從後方拉扯藍○豪。」在卷可稽，堪信為真實。
五、犯罪事實六部分
    被告龔耀立固坦承其於此部分有右手持附表一編號1改造手
    槍對著車庫外走出等情，惟矢口否認有何持有改造手槍及恐
    嚇犯行，辯稱：伊只是正當防衛云云。然依如附表三內容勘
    驗筆錄，於編號「CH2」監視器畫面「43分29秒：龔耀立從
    右方進入畫面，右手持手槍平舉對著車庫外一群人（黃明偉
    、程凱彥、吳家舟）走向畫面左方之車庫外。43分30秒至31
    秒：龔耀立步出車庫外時，龔耀立似雙手握著手槍對著地面
    繼續走向畫面左方，於走至畫面最左方時，並將持槍之右手
    向右上方舉起後又放下。」，則據前揭監視錄影畫面，被告
    龔耀立確有右手持手槍平舉對著車庫外之黃明偉、程凱彥、
    吳家舟，以被告龔耀立該持槍姿勢以觀，其確有威嚇對方黃
    明偉、程凱彥之意，至為明確，且於該監視錄影畫面時點，
    對方人馬（程凱彥、黃明偉）正追趕吳家舟中，並無對被告
    龔耀立有何不法侵害行為，是被告龔耀立辯稱係正當防衛云
    云，並無可採。
六、犯罪事實七部分
    被告程子鎮於本院審理時坦承其有持附表一編號3制式手槍
    威嚇少年吳○哲、藍○豪儘速離去等事實（本院卷二第52
    頁背面、第53頁），且有編號「CH2」監視錄影畫面「43分
    51秒：吳○哲、藍○豪突然在畫面右下方深色自小客車副駕
    駛座車門邊屈身蹲在地上」（本院卷二第47頁背面）在卷，
    並據少年吳○哲、藍○豪均證稱：在編號「CH2」監視錄影
    畫面「43分51秒」會蹲下，是因為程子鎮拿槍指著渠2人，
    可是沒有聽到開槍聲等語（99年度偵字第16079號卷第250、
    251頁，99年度營偵字第1619號卷二第83頁），是被告程子
    鎮有此部分持附表一編號3制式手槍及恐嚇少年吳○哲、藍
    ○豪之事實，足堪認定。至被告程子鎮雖供承其此時還有持
    附表一編號3之制式手槍朝地上擊發2槍及對空鳴槍1發云云
    ，然查證人吳○哲、藍○豪均證稱：程子鎮拿槍指著渠等，
    渠等蹲下，但沒有聽到槍聲等語（99年度偵字第16079號卷
    第250、251頁、99年度營偵字第1619號卷二第83頁），而
    扣案附表一編號3制式手槍原為被告程凱彥所持有，嗣於「
    CH2」監視器畫面「43分28秒至43分30秒」程子鎮離開車庫
    至編號「CH2」監視器畫面「43分51秒」少年吳○哲、藍○
    豪有蹲下此舉之該段期間內，被告程凱彥將該制式手槍交付
    被告程子鎮等情，業如前述，故於附圖一編號位置
    所採集由附表一編號3制式手槍所擊發之彈殼（詳附表一編
    號3備註欄）尚無從認定為何人所射擊，附此敘明。
七、論罪科刑
  (一)被告程子鎮、黃明偉、吳志城部分：
  (1)核被告程子鎮於犯罪事實一、二、三、四所為，係犯槍砲彈
    藥刀械管制條例第8條第4項之非法持有可發射子彈具有殺傷
    力之改造槍枝（附表一編號1之改造手槍）罪、第12條第4項
    之非法持有子彈（A彈匣內原有子彈7顆，程子鎮將該改造手
    槍上膛後，剩附表二編號1之子彈6顆）罪。被告程子鎮同時
    持有附表一編號1改造手槍及A彈匣內之子彈，係以一行為觸
    犯數罪名，為想像競合犯，應從較重之槍砲彈藥刀械管制條
    例第8條第4項非法持有可發射子彈具有殺傷力之改造槍枝罪
    處斷。又被告程子鎮自犯罪事實一之99年10月上旬某日起，
    至犯罪事實四遭被告龔耀立取走附表一編號1改造手槍時為
    止，附表一編號1之改造手槍均在其實力支配下，其持有該
    改造手槍之行為，係屬繼續犯，自應論以單一之持有行為。
    至被告程子鎮於犯罪事實一所示時地拾獲附表一編號1改造
    手槍及A彈匣內之子彈所為，是否涉犯刑法第337條之侵占遺
    失物罪嫌乙節，查該改造手槍及彈匣內之子彈均具殺傷力，
    屬違禁物，持有上開手槍、子彈將會構成前述持有改造手槍
    ；子彈罪，業如上述，衡情尚不能排除原持有者因畏懼刑罰
    ，又不願主動報繳至警局，而自行丟棄之可能，於此情形下
    該手槍、子彈即因原所有人拋棄而成為無主物，並非遺失物
    或其他脫離本人持有之物，被告程子鎮拾獲後據為己有，即
    與刑法第337條侵占遺失物之構成要件尚屬有間。是此部分
    既無足夠之積極證據足資證明附表一編號1改造手槍及A彈匣
    內之子彈於被告程子鎮拾獲時為遺失物或其他脫離本人持有
    之物，自難認被告程子鎮有侵占遺失物犯行，附此敘明。
  (2)核被告程子鎮於犯罪事實七以附表一編號3之制式手槍，朝
    少年吳○哲（民國82年7月27日出生）、藍○豪（民國82年3
    月17日出生）作勢開槍，以威嚇少年吳○哲、藍○豪儘速離
    去，致少年吳○哲、藍○豪心生畏懼，核被告程子鎮此部分
    所為，係犯槍砲彈藥刀械管制條例第7條第4項之非法持有手
    槍罪及兒童及少年福利法第70條第1項前段、刑法第305條成
    年人故意對少年犯恐嚇危害安全罪（起訴書之犯罪事實有敘
    及此部分，惟起訴書之論罪法條漏引，本院予以補充，並已
    當庭告知被告程子鎮），後者應依兒童及少年福利法第70條
    第1項前段規定，加重其刑。被告程子鎮係以一作勢開槍（
    附表一編號3之制式手槍）行為，同時恐嚇少年吳○哲、藍
    ○豪，而侵害渠二人之法益，又被告程子鎮係見少年吳○哲
    、藍○豪仍在其住處附近聚集，而其身上已無槍枝，便向被
    告程凱彥拿取附表一編號3所示制式手槍朝少年吳○哲、藍
    ○豪作勢開槍威嚇，其開始持有該制式手槍之際，目的即在
    威嚇少年吳○哲、藍○豪，其所犯上開非法持有手槍罪及成
    年人故意對少年犯恐嚇危害安全罪間，因果事實彼此相互連
    結且具有利用之關係，且在實行上開行為時，確有時間上之
    部分重疊，被告該等罪名應評價為一行為觸犯數罪名之想像
    競合犯，應依刑法第55條規定，從一重之非法持有手槍罪處
    斷。被告程子鎮所犯槍砲彈藥刀械管制條例第8條第4項非法
    持有可發射子彈具有殺傷力之改造槍枝罪（附表一編號1改
    造手槍）與同條例第7條第4項非法持有手槍罪（附表一編號
    3制式手槍）間，犯意各別，行為互殊，應予分論併罰。另
    被告程子鎮向其父親程凱彥拿取附表一編號3制式手槍後，
    嗣將該制式手槍丟棄於其住處後方草叢，其後再帶同警方起
    出，並無證據顯示被告程凱彥有再向程子鎮拿回該制式手槍
    ，而無從認定被告程子鎮、程凱彥就持有該制式手槍間有犯
    意聯絡，故本院未認定渠二人就此部分為共同正犯，附此敘
    明。
  (3)按寄藏與持有，均係將物置於自己實力支配之下，僅寄藏必
    先有他人之持有行為，而後始為之受寄代藏而已，故寄藏之
    受人委託代為保管，其保管之本身，亦屬持有，不過，此之
    持有係受寄之當然結果；又單純之「持有」，固不包括「寄
    藏」，但「寄藏」之受人委託代為保管，其保管之本身所為
    之「持有」，既係「寄藏」之當然結果，法律上自宜僅就「
    寄藏」行為為包括之評價，不應另就「持有」予以論罪（最
    高法院74年台上字第3400號判例意旨參照）。是被告黃明偉
    於犯罪事實一受被告程子鎮之託，保管附表一編號1之改造
    手槍及A彈匣內之子彈，且將之藏放在自己上揭住處，復於
    犯罪事實二受程子鎮指示將該槍彈帶往春天酒店藏放於休息
    室，核其所為，係犯槍砲彈藥刀械管制條例第8條第4項之非
    法寄藏可發射子彈具有殺傷力之改造手槍（附表一編號1改
    造手槍）罪、第12條第4項之非法寄藏子彈（A彈匣內原有子
    彈7顆，程子鎮將該改造手槍上膛後，剩附表二編號1之子彈
    6顆）罪。又被告黃明偉持有具有殺傷力附表一編號1改造手
    槍及A彈匣內之子彈之行為，已為寄藏行為所吸收，均不另
    論罪。又被告黃明偉自犯罪事實一之99年10月中旬某日起，
    至犯罪事實二之99年10月18日受被告程子鎮指示將該槍彈由
    其自己上揭住處攜帶至春天酒店休息室藏放時止，其寄藏上
    開槍彈之行為，係屬繼續犯，自應論以單一之寄藏行為。被
    告黃明偉同時寄藏附表一編號1改造手槍及A彈匣內之子彈，
    係以一行為觸犯數罪名，為想像競合犯，應從較重之槍砲彈
    藥刀械管制條例第8條第4項非法寄藏可發射子彈具有殺傷力
    之改造槍枝罪處斷。
  (4)核被告吳志城於犯罪事實二、三所為，係犯槍砲彈藥刀械管
    制條例第8條第4項之非法持有可發射子彈具有殺傷力之改造
    槍枝（附表一編號1之改造手槍）罪、第12條第4項之非法持
    有子彈（A彈匣內原有子彈7顆，程子鎮將該改造手槍上膛後
    ，剩附表二編號1之子彈6顆）罪。被告吳志城係受被告程子
    鎮之指示而持有該槍彈，該槍彈仍在被告程子鎮之實力支配
    下，被告程子鎮、吳志城就犯罪事實二、三持有附表一編號
    1 改造手槍及A彈匣內之子彈之犯行，有犯意聯絡及行為分
    擔，應論以共同正犯。被告吳志城同時持有附表一編號1改
    造手槍及A彈匣內之子彈，係以一行為觸犯數罪名，為想像
    競合犯，應從較重之槍砲彈藥刀械管制條例第8條第4項非法
    持有可發射子彈具有殺傷力之改造槍枝罪處斷。至辯護人雖
    辯稱被告吳志城有槍砲彈藥刀械管制條例第18條第4項之適
    用，請減免其刑云云，然按「槍砲彈藥刀械管制條例第18條
    第4項係規定自白之情形，必於偵查或審判中自白，並供述
    全部槍械、彈藥、刀械之來源及去向，因而查獲或因而防止
    重大危害治安事件之發生者，始能減免其刑」，此有最高法
    院93年台上字第4223號判決意旨可資參照；查被告吳志成係
    與被告程子鎮一同於99年10月22日至臺南市白河分局到案說
    明，此有被告吳志城、程子鎮警詢筆錄（前揭警卷第36、89
    頁）在卷可佐，堪認被告吳志城僅係到案說明自身持有附表
    一編號1改造手槍之經過，並未因此查獲該改造手槍之來源
    ，況被告吳志城與程子鎮業經本院認定係共同持有該改造手
    槍，是被告吳志城係自白與程子鎮共同持有該改造手槍，而
    無槍砲彈藥刀械管制條例第18條第4項規定之適用，附此敘
    明。又辯護人請求依刑法第59條減輕其刑云云，然查被告吳
    志城既於犯罪事實三將該改造手槍直接重放於被告龔耀立面
    前，進而引起被告龔耀立之不悅，致橫生本案後續吳家舟及
    程子鎮遭槍擊案，其已非單純持有槍枝，本院實難認其有何
    情堪憫恕之處，故辯護人此部分主張，並無可採。
  (二)被告龔耀立部分：
  (1)核被告龔耀立於犯罪事實四明知吳家舟持有附表一編號2之
    衝鋒槍（B彈匣內有具殺傷力子彈），仍以手勢示意吳家舟
    進入上揭程子鎮住處，且喝令「進來，看到的都打乎死（台
    語）」等語，嗣吳家舟以該衝鋒槍連開兩槍，所幸僅1槍擊
    中程子鎮之左上臂，核被告龔耀立所為，係犯槍砲彈藥刀械
    管制條例第7條第4項之非法持有衝鋒槍（附表一編號2之衝
    鋒槍）罪、第12條第4項之非法持有子彈罪、刑法第271條第
    2項、第1項之殺人未遂罪。又吳家舟與被告龔耀立已著手於
    殺人之犯罪行為而不遂，為未遂犯，依刑法第25條第2項規
    定按既遂犯之刑度減輕其刑。被告龔耀立與吳家舟就該持有
    衝鋒槍及B彈匣內子彈、殺人未遂犯行間，有犯意聯絡及行
    為分擔，應論以共同正犯。被告龔耀立係因其於犯罪事實三
    遭吳志城亮槍示威，且於犯罪事實四甫進入程子鎮住處時，
    遭程子鎮舉起附表一編號1改造手槍指向其方向，頓起殺機
    ，而喝令攜帶衝鋒槍前來之吳家舟「進來，看到的都打乎死
    （台語）」，其所犯上開非法持有衝鋒槍罪、非法持有子彈
    罪及殺人未遂罪間，因果事實彼此相互連結且具有利用之關
    係，且在實行上開行為時，確有時間上之部分重疊，被告上
    開罪名應評價為一行為觸犯數罪名之想像競合犯，應依刑法
    第55條規定，從一重之殺人未遂罪處斷。另少年吳○哲、藍
    ○豪雖於犯罪事實四與吳家舟同來，然渠二人僅受吳家舟告
    知「來去三間厝程凱彥住處」，且少年吳○哲未持任何武器
    ，少年藍○豪則僅持棍棒下車，渠二人既均未持足以致命之
    武器，復與程凱彥、程子鎮父子無任何怨隙，而該衝鋒槍又
    係吳家舟個人攜帶前來，故本院不予認定少年吳○哲、藍○
    豪與被告龔耀立、吳家舟有持有該衝鋒槍及殺人未遂之犯意
    聯絡，附此敘明。
  (2)被告龔耀立於犯罪事實六持其自程子鎮手中取來如附表一編
    號1所示改造手槍（內已無子彈）朝人群瞄準而步出上揭程
    凱彥住處庭院，並看向吳家舟、程凱彥、黃明偉所在之處，
    ，核其所為，係犯槍砲彈藥刀械管制條例第8條第4項之非法
    持有可發射子彈具有殺傷力之改造槍枝（附表一編號1改造
    手槍）罪及刑法第305條恐嚇危害安全罪（起訴書之犯罪事
    實有敘及被告龔耀立持附表一編號1改造手槍朝人群瞄準部
    分，惟起訴書之論罪法條漏引刑法第305條，本院予以補充
    ，並已當庭告知被告龔耀立）。被告龔耀立係以一持槍看向
    程凱彥、黃明偉之行為，同時恐嚇程凱彥、黃明偉，而侵害
    渠二人之法益，又被告龔耀立係持其向程子鎮奪來如附表一
    編號1改造手槍，朝人群瞄準而步出上揭程凱彥住處庭院，
    並看向程凱彥、黃明偉所在之處，其持有該改造手槍目的即
    在威嚇對方人馬（程凱彥、黃明偉），其所犯上開非法持有
    可發射子彈具有殺傷力之改造槍枝罪及恐嚇危害安全罪間，
    因果事實彼此相互連結且具有利用之關係，且在實行上開行
    為時，確有時間上之部分重疊，被告上開罪名應評價為一行
    為觸犯數罪名之想像競合犯，應依刑法第55條規定，從一重
    之非法持有可發射子彈具有殺傷力之改造槍枝罪處斷。被告
    龔耀立所犯殺人未遂罪與非法持有可發射子彈具有殺傷力之
    改造槍枝罪（附表一編號1改造手槍）間，犯意各別，行為
    互殊，應予分論併罰。
  (三)被告程凱彥部分
    被告程凱彥於犯罪事實五持附表一編號3之制式手槍近距離
    射擊吳家舟左上胸部，致吳家舟肺臟及肺動脈遭射穿，大量
    出血併血胸及心包血塞，最後因低血容性休克死亡，核其所
    為，係犯槍砲彈藥刀械管制條例第7條第4項之非法持有手槍
    （附表一編號3之制式手槍）罪、第12條第4項之非法持有子
    彈罪、刑法第271條第1項之殺人罪。又被告程凱彥固有持附
    表一編號3之制式手槍（含彈匣內子彈）射擊吳家舟左上胸
    部，惟其開始持有該制式手槍（含彈匣內子彈）之時點及原
    因均無證據證明，而其又目睹吳家舟持附表一編號2衝鋒槍
    射擊其子程子鎮在先，故本院認定被告程凱彥持有該制式手
    槍（含彈匣內子彈）目的即在為其子程子鎮解危，而射殺吳
    家舟，其所犯上開非法持有手槍罪、非法持有子彈罪及殺人
    罪間，因果事實彼此相互連結且具有利用之關係，且在實行
    上開行為時，確有時間上之部分重疊，被告上開3罪應評價
    為一行為觸犯數罪名之想像競合犯，應依刑法第55條規定，
    從一重之殺人罪處斷。至被告程凱彥雖於犯罪事實三見吳志
    城將附表一編號1改造手槍放置客廳桌上，即將該改造手槍
    移至桌邊，然被告程凱彥此舉係為避免造成在場龔耀立之誤
    會，難認被告程凱彥有持有該改造手槍之犯意，且檢察官亦
    未論及程凱彥此部分涉犯槍砲彈藥刀械管制條例第8條第4項
    之罪，附此敘明。另被告黃明偉雖於吳家舟中彈欲跑向對面
    超商停車場時，緊追在後，且於追趕中抓住吳家舟，致吳家
    舟跌倒在地，及被告程子鎮有拉扯吳家舟所背附表一編號2
    衝鋒槍之行為，然被告黃明偉、程子鎮手中均無任何武器，
    復無證據證明被告黃明偉、程子鎮事前知悉被告程凱彥持有
    附表一編號3之制式手槍，故本院不予認定被告黃明偉、程
    子鎮與被告程凱彥間有殺人之犯意聯絡，併此敘明。
  (四)爰審酌目前槍枝泛濫情形嚴重，稍有衝突即動輒持槍以對，
    不僅造成社會秩序之重大混亂，人民生活之不安定性亦與日
    遽增，被告程子鎮曾因製造改造手槍，經臺灣臺北地方法院
    以94年度訴字第974號判處有期徒刑5年2月確定，甫於98年7
    月10日假釋出監，竟於假釋期間再度持有附表一編號1改造
    手槍、附表一編號3制式手槍，且持附表一編號3制式槍恐嚇
    少年吳○哲、藍○豪，顯不知悔改；又被告黃明偉係受被告
    程子鎮之指示而寄藏附表一編號1改造手槍及子彈，被告吳
    志城亦受被告程子鎮指示而持有附表一編號1改造手槍及子
    彈，被告黃明偉、吳志城之犯案情節均較被告程子鎮為輕；
    被告龔耀立甫因妨害自由及重傷害未遂案件，經臺灣臺南地
    方法院檢察署檢察官於99年7月6日以98年度少連偵字第100
    號提起公訴，竟仍不思自重，因不甘在上揭程凱彥住處遭吳
    志城亮槍示威，即於99年10月16日半夜凌晨率眾持火力強大
    之衝鋒槍登門尋仇，復持其向程子鎮奪來之附表一編號1改
    造手槍威嚇對方人馬，已對他人之生命安全構成極大之威脅
    ，亦無視法律之規範，嚴重危害社會治安；被告程凱彥持附
    表一編號3之制式手槍，近距離槍殺吳家舟，造成被害人家
    屬無法抹滅之傷痛，犯後復飾詞狡辯，毫無悔意，均本應嚴
    懲；惟念及被告程子鎮、黃明偉、吳志城犯後均坦承持有槍
    彈犯行，被告龔耀立本意為協調吳家舟、程子鎮間紛爭，係
    因突遭被告吳志城亮槍示威，一時氣憤不過，而擦槍走火衍
    生後續槍擊事端，另被告程凱彥初與龔耀立母親薛春桃電話
    聯繫，原求和平解決紛端，但遭吳家舟突持衝鋒槍上門滋事
    ，且目睹兒子程子鎮遭吳家舟射擊在先，其後遂持槍射擊吳
    家舟等案發緣由，認檢察官對被告五人之求刑均嫌過重等一
    切情狀，各量處如主文所示之刑，並就被告程子鎮、龔耀立
    部分定其應執行之刑，且就被告程子鎮、黃明偉、吳志城所
    處罰金刑部分，諭知如易服勞役之折算標準，以示懲儆。
  (五)沒收：
    扣案附表一編號1、2、3所示槍枝，均係違禁物，爰依刑法
    第38條第1項第1款、第2項規定於各該正犯主文項下宣告沒
    收。附表二編號1所示子彈6顆，亦均係違禁物，爰依刑法第
    38條第1項第1款規定宣告沒收。附表二編號2所示子彈12顆
    ，採樣4顆試射後所餘8顆，均係違禁物，爰依刑法第38條第
    1項第1款規定宣告沒收。至附表二編號2中採樣試射之4顆子
    彈及附表二編號3、4、5、6彈殼，均係已擊發之彈頭及彈殼
    ，均不具子彈完整性，已非違禁物，故本院均不予沒收。
據上論斷，應依刑事訴訟法第299條第1項前段，兒童及少年福利
法第70條第1項前段，槍砲彈藥刀械管制條例第7條第4項、第8條
第4項、第12條第4項，刑法第11條、第28條、第271條第1項、第
2項、第305條、第42條第3項、第25條第2項、第55條、第38條第
1項第1款、第51條第5款，判決如主文。
本案經檢察官李白松到庭執行職務。
中　　華　　民　　國　100　　年　　7　　月　　8　　日
　　　　　　　　　刑事第十二庭  審判長法　官  盧鳳田
　                                    法  官  黃琴媛
                                      法  官  郭瓊徽
以上正本證明與原本無異。
如不服本判決應於收受本判決後10日內向本院提出上訴書狀，並
應敘述具體理由。其未敘述上訴理由者，應於上訴期間屆滿後20
日內向本院補提理由書狀（均須按他造當事人之人數附繕本）「
切勿逕送上級法院」。
                                      書記官  曾郁芳
中　　華　　民　　國　 100　　年　　7 　　月　　14　　日
附錄
槍砲彈藥刀械管制條例第7條
未經許可，製造、販賣或運輸火砲、肩射武器、機關槍、衝鋒槍
、卡柄槍、自動步槍、普通步槍、馬槍、手槍或各類砲彈、炸彈
、爆裂物者，處死刑、無期徒刑或7年以上有期徒刑；處徒刑者
，併科新臺幣3千萬元以下罰金。
未經許可，轉讓、出租或出借前項所列槍砲、彈藥者，處無期徒
刑或5年以上有期徒刑，併科新臺幣1千萬元以下罰金。
意圖供自己或他人犯罪之用，而犯前二項之罪者，處死刑或無期
徒刑；處徒刑者，併科新臺幣 5 千萬元以下罰金。
未經許可，持有、寄藏或意圖販賣而陳列第1項所列槍砲、彈藥
者，處5年以上有期徒刑，併科新臺幣1千萬元以下罰金。意圖供
自己或他人犯罪之用，以強盜、搶奪、竊盜或其他非法方法，持
有依法執行公務之人所持有之第1項所列槍砲、彈藥者，得加重
其刑至二分之一。
第 1 項至第 3 項之未遂犯罰之。
槍砲彈藥刀械管制條例第8條
未經許可，製造、販賣或運輸鋼筆槍、瓦斯槍、麻醉槍、獵槍、
空氣槍或第4條第1項第1款所定其他可發射金屬或子彈具有殺傷
力之各式槍砲者，處無期徒刑或5年以上有期徒刑，併科新臺幣1
千萬元以下罰金。
未經許可，轉讓、出租或出借前項所列槍枝者，處5年以上有期
徒刑，併科新臺幣1千萬元以下罰金。
意圖供自己或他人犯罪之用，而犯前二項之罪者，處無期徒刑或
7年以上有期徒刑，併科新臺幣1千萬元以下罰金。
未經許可，持有、寄藏或意圖販賣而陳列第1項所列槍枝者，處3
年以上10年以下有期徒刑，併科新臺幣700萬元以下罰金。
第 1 項至第 3 項之未遂犯罰之。
槍砲彈藥刀械管制條例第12條第4項
未經許可，持有、寄藏或意圖販賣而陳列子彈者，處5年以下有
期徒刑，併科新台幣300萬元以下罰金。
中華民國刑法第271條
（普通殺人罪）
殺人者，處死刑、無期徒刑或 10 年以上有期徒刑。
前項之未遂犯罰之。
預備犯第 1 項之罪者，處 2 年以下有期徒刑。
中華民國刑法第305條
（恐嚇危害安全罪）
以加害生命、身體、自由、名譽、財產之事，恐嚇他人致生危害
於安全者，處 2 年以下有期徒刑、拘役或 3 百元以下罰金。
附表一
（扣案槍枝部分）
┌──┬──────┬──────┬───────┬────────┬──────┐
│編號│扣押槍枝    │槍枝管制編號│鑑定結果      │本院勘驗結果    │起出子彈之時│
│    │            │            │              │                │間、地點    │
├──┼──────┼──────┼───────┼────────┼──────┤
│１  │仿BERETTA廠 │0000000000  │係改造手槍，由│扣案仿貝瑞塔廠改│龔耀立帶同少│
│    │92FS型之改造│            │仿BERETTA廠92F│造手槍（槍管及握│年吳○哲、藍│
│    │手槍（含A彈 │            │S型半自動手槍 │把均為黑色、槍枝│○豪、張○宏│
│    │匣）        │            │製造之槍枝，換│管制編號00000000│、黃麟翔等人│
│    │            │            │裝土造金屬槍管│90）之槍管長度以│於99年10月20│
│    │            │            │而成，擊發功能│皮尺測量為20公分│日至白河分局│
│    │            │            │正常，可供擊發│，自槍管頂部至握│到案說明，並│
│    │            │            │適用子彈使用，│把下端之長度為13│將左列槍枝置│
│    │            │            │認具殺傷力。（│公分，且槍管部分│於黃麟翔之丙│
│    │            │            │參內政部警政署│刻印有PIETROBERE│車後交予警方│
│    │            │            │刑事警察局99年│TTA，並以電子秤 │查扣。（參龔│
│    │            │            │11月3日刑鑑字 │測量其重量為918 │耀立99年10月│
│    │            │            │第0000000000號│公克（不含彈匣）│20日警詢筆錄│
│    │            │            │鑑定書，見99年│。（見本院卷一第│，見警卷第81│
│    │            │            │度營他字第304 │131頁背面）     │至84頁）    │
│    │            │            │號卷第311至312│                │            │
│    │            │            │頁）          │                │            │
├──┼──────┼──────┼───────┼────────┼──────┤
│２  │德國HK廠MP5K│0000000000  │係口徑9mm制式 │扣案衝鋒槍（槍管│龔耀立帶同少│
│    │型口徑9mm制 │            │衝鋒槍，為德國│及握把均為黑色、│年吳○哲、藍│
│    │式衝鋒槍（含│            │HK廠MP5K型，槍│槍枝管制編號1102│○豪、張○宏│
│    │B彈匣）     │            │號遭磨滅，經以│158489，口徑9mm │、黃麟翔等人│
│    │            │            │電解腐蝕法重現│）之槍管長度以皮│於99年10月20│
│    │            │            │結果，因磨滅過│尺測量為31公分，│日至白河分局│
│    │            │            │深，無法重現，│自槍管頂部至握把│到案說明，並│
│    │            │            │槍管內具陸條右│下端之長度為21公│將左列槍枝置│
│    │            │            │旋來復線，擊發│分，且槍管部分刻│於黃麟翔之丙│
│    │            │            │功能正常，可供│印有HK MP5K，並 │車後交予警方│
│    │            │            │擊發同口徑制式│以電子秤測量其重│查扣。（參龔│
│    │            │            │子彈使用，認具│量為2. 176公斤（│耀立99年10月│
│    │            │            │殺傷力。（參內│不含彈匣）。（見│20日警詢筆錄│
│    │            │            │政部警政署刑事│本院卷一第131頁 │，見警卷第81│
│    │            │            │警察局99年11月│背面）          │至84頁）    │
│    │            │            │3日刑鑑字第099│                │            │
│    │            │            │0000000號鑑定 │                │            │
│    │            │            │書，見上揭營他│                │            │
│    │            │            │字卷第311至312│                │            │
│    │            │            │頁）          │                │            │
├──┼──────┼──────┼───────┼────────┼──────┤
│３  │中國NORINCO │0000000000  │係口徑7.62mm制│扣案中國紅星制式│程子鎮與黃明│
│    │廠77-1型口徑│            │式半自動手槍，│手槍（槍管為黑色│偉、吳志城於│
│    │7.62mm制式半│            │為中國NORINCO │、握把為深咖啡色│99年10月22日│
│    │自動手槍（含│            │廠77-1型，槍號│、槍枝管制編號  │至白河分局到│
│    │彈匣1個）   │            │為0000000，槍 │0000000000，口徑│案說明，程子│
│    │            │            │管內具4條右旋 │7.22mm）之槍管長│鎮並帶同警方│
│    │            │            │來復線，擊發功│度以皮尺測量為15│自其住處後方│
│    │            │            │能正常，可供擊│公分，自槍管頂部│起出左列具殺│
│    │            │            │發同口徑制式子│至握把下端之長度│傷力之7.62mm│
│    │            │            │彈使用，認具殺│為11公分，且槍管│制式半自動手│
│    │            │            │傷力。（參內政│部分刻印有MADE  │槍。（參程子│
│    │            │            │部警政署刑事警│IN CHINA，並以電│鎮99年10月22│
│    │            │            │察局99年11月8 │子秤測量其重量為│日警詢筆錄，│
│    │            │            │日刑鑑字第0990│591公克。（見本 │見警卷第36至│
│    │            │            │150033號鑑定書│院卷一第131頁背 │41頁）      │
│    │            │            │，見營偵一卷(二)│面）            │            │
│    │            │            │第33至34頁）  │                │            │
└──┴──────┴──────┴───────┴────────┴──────┘
附表二
（扣案子彈部分）
┌──┬──────┬──┬───────┬────────┬────────┬─────┐
│編號│扣押物品名稱│數量│鑑定結果      │起出子彈之時間  │備註            │沒    收  │
│    │            │    │              │、地點          │                │          │
├──┼──────┼──┼───────┼────────┼────────┼─────┤
│１  │口徑9mm制式 │6顆 │子彈6顆及彈匣1│程子鎮與黃明偉、│                │子彈6顆及 │
│    │子彈（置於A │    │個，認約係口徑│吳志城於99年10月│                │裝置該子彈│
│    │彈匣內）    │    │9mm制式子彈6顆│22日至白河分局到│                │之A彈匣， │
│    │            │    │及金屬彈匣1個 │案說明，程子鎮並│                │均係違禁物│
│    │            │    │。（參臺南縣警│帶同警方在甲車右│                │，爰依刑法│
│    │            │    │察局99年11月2 │前座腳踏板起獲左│                │第38條第1 │
│    │            │    │日南縣鑑字第0 │列子彈及彈匣。（│                │項第1款規 │
│    │            │    │990043202號函 │參程子鎮99年10月│                │定宣告沒收│
│    │            │    │暨檢送內政部警│19日第二次警詢筆│                │之。      │
│    │            │    │政署刑事警察局│錄，見警卷第31至│                │          │
│    │            │    │99年10月27日刑│35頁）          │                │          │
│    │            │    │鑑字第09901471│                │                │          │
│    │            │    │52號鑑定書，見│                │                │          │
│    │            │    │99年度營偵字第│                │                │          │
│    │            │    │1619號卷(二)第39│                │                │          │
│    │            │    │至49頁）      │                │                │          │
├──┼──────┼──┼───────┼────────┼────────┼─────┤
│２  │口徑9mm制式 │12顆│均係口徑9mm制 │龔耀立帶同少年吳│                │其中採樣試│
│    │子彈（置於B │    │式子彈，採樣4 │○哲、藍○豪、張│                │射之4顆子 │
│    │彈匣內）    │    │顆試射，可擊發│○宏、黃麟翔等人│                │彈，均係已│
│    │            │    │，認均具殺傷力│於99年10月20日至│                │擊發之彈頭│
│    │            │    │（參內政部警政│白河分局到案說明│                │，均不具子│
│    │            │    │署刑事警察局99│，並將裝有左列子│                │彈完整性，│
│    │            │    │年11月3日刑鑑 │彈之B彈匣置於黃 │                │已非違禁物│
│    │            │    │字第0990147156│麟翔之丙車後交予│                │，故本院均│
│    │            │    │號鑑定書，見99│警方查扣。（參龔│                │不予沒收。│
│    │            │    │年度營他字第30│耀立99年10月20日│                │          │
│    │            │    │4號卷第311至31│警詢筆錄，見警卷│                │其餘8顆， │
│    │            │    │2頁）         │第81至84頁）    │                │均係違禁物│
│    │            │    │              │                │                │，爰依刑法│
│    │            │    │              │                │                │第38條第1 │
│    │            │    │              │                │                │項第1款規 │
│    │            │    │              │                │                │定宣告沒收│
│    │            │    │              │                │                │。        │
├──┼──────┼──┼───────┼────────┼────────┼─────┤
│３  │彈頭        │1顆 │彈頭1顆，認係 │民國99年3月19日 │送鑑手槍(槍枝管 │係已擊發之│
│    │            │    │已擊發之口徑  │上午9時30分於臺 │制編號0000000000│彈頭，不具│
│    │            │    │7.62mm制式銅包│南市立殯儀館解剖│，即附表一編號3 │子彈完整性│
│    │            │    │衣彈頭。（參臺│室在吳家舟槍傷路│制式手槍)試射彈 │，已非違禁│
│    │            │    │南縣警察局99年│徑終點，即右下背│頭、殼，經與本局│物，故本院│
│    │            │    │11月2日南縣鑑 │部皮下組織，採獲│所建涉槍檔存資料│不予沒收。│
│    │            │    │字第0990043202│一顆除彈頭底部外│比對結果，發現與│          │
│    │            │    │號函暨檢送內政│全包銅皮彈頭，彈│貴局(鑑識課)99年│          │
│    │            │    │部警政署刑事警│頭底部直徑約0.8 │10月20日南縣警鑑│          │
│    │            │    │察局99年10月27│公分（參法務部法│字第09910200102 │          │
│    │            │    │日刑鑑字第0990│醫研究所(99)醫鑑│號刑事案件證物採│          │
│    │            │    │147152號鑑定書│字第0991103610號│驗紀錄表送鑑「白│          │
│    │            │    │，見99年度營偵│鑑定報告書，見相│河分局1019專案」│          │
│    │            │    │字第1619號卷(二)│字卷第99至103頁 │彈頭1顆(編號DI，│          │
│    │            │    │第39至49頁）  │）              │即左揭彈頭)，其 │          │
│    │            │    │              │                │彈底特徵紋痕及彈│          │
│    │            │    │              │                │頭來復線特徵紋痕│          │
│    │            │    │              │                │相吻合，認係由附│          │
│    │            │    │              │                │表一編號3槍枝所 │          │
│    │            │    │              │                │擊發。（參內政部│          │
│    │            │    │              │                │警政署刑事警察局│          │
│    │            │    │              │                │99年11月8日刑鑑 │          │
│    │            │    │              │                │字第0990150033號│          │
│    │            │    │              │                │鑑定書，見99年度│          │
│    │            │    │              │                │營偵字第1619號卷│          │
│    │            │    │              │                │(二)第33至34頁）  │          │
│    │            │    │              │                │                │          │
├──┼──────┼──┼───────┼────────┼────────┼─────┤
│４  │彈殼（即附圖│5顆 │彈殼5顆認係已 │民國99年10月19日│送鑑手槍(槍枝管 │均係已擊發│
│    │一編號│    │擊發之口徑9mm │2時20分至4時30分│制編號0000000000│之彈殼，均│
│    │位置所採│    │制式彈殼。（參│止，由白河分局警│即附表一編號3制 │不具子彈完│
│    │彈殼）      │    │臺南縣警察局99│員於臺南縣白河鎮│式手槍)試射彈頭 │整性，已非│
│    │            │    │年11月2日南縣 │昇安里三間厝162 │、殼，經與本局所│違禁物，故│
│    │            │    │鑑字第09900432│、164號案發現場 │建涉槍檔存資料比│本院均不予│
│    │            │    │02號函暨檢送內│及周邊道路採獲。│對結果，發現與貴│沒收。    │
│    │            │    │政部警政署刑事│（見臺南縣警察局│局(鑑識課)99年10│          │
│    │            │    │警察局99年10月│白河分局「1019專│月20日南縣警鑑字│          │
│    │            │    │27日刑鑑字第09│案」現場勘察採證│第00000000000號 │          │
│    │            │    │00000000號鑑定│報告第1至5頁）  │刑事案件證物採驗│          │
│    │            │    │書，見99年度營│                │紀錄表送鑑「白河│          │
│    │            │    │偵字第1619號卷│                │分局1019專案」證│          │
│    │            │    │(二)第39至49頁）│                │物中之彈殼5顆(附│          │
│    │            │    │              │                │圖編號2、4、6、9│          │
│    │            │    │              │                │、24，即左揭彈殼│          │
│    │            │    │              │                │)，其彈底特徵紋 │          │
│    │            │    │              │                │痕及彈頭來復線特│          │
│    │            │    │              │                │徵紋痕相吻合，認│          │
│    │            │    │              │                │係由附表一編號3 │          │
│    │            │    │              │                │槍枝所擊發。（參│          │
│    │            │    │              │                │內政部警政署刑事│          │
│    │            │    │              │                │警察局99年11月8 │          │
│    │            │    │              │                │日刑鑑字第099015│          │
│    │            │    │              │                │0033號鑑定書，見│          │
│    │            │    │              │                │99年度營偵字第16│          │
│    │            │    │              │                │19號卷(二)第33至34│          │
│    │            │    │              │                │頁）            │          │
├──┼──────┼──┼───────┼────────┼────────┼─────┤
│５  │彈殼（附圖一│2顆 │彈殼2顆認係已 │民國99年10月19日│衝鋒槍l枝(槍枝管│均係已擊發│
│    │編號位置│    │擊發之口徑9mm │2時20分至4時30分│制編號0000000000│之彈殼，均│
│    │所採彈殼）  │    │制式彈殼。（參│止，由白河分局警│，即附表一編號2 │不具子彈完│
│    │            │    │臺南縣警察局99│員於臺南縣白河鎮│槍枝)與貴局99年 │整性，已非│
│    │            │    │年11月2日南縣 │昇安里三間厝162 │10月20日南縣警鑑│違禁物，故│
│    │            │    │鑑字第09900432│、164號案發現場 │字第099102000102│本院均不予│
│    │            │    │02號函暨檢送內│及周邊道路採獲。│號刑事案件證物採│沒收。    │
│    │            │    │政部警政署刑事│（見臺南縣警察局│驗紀錄表送鑑之「│          │
│    │            │    │警察局99年10月│白河分局「1019專│白河分局1019專案│          │
│    │            │    │27日刑鑑字第09│案」現場勘察採證│」內其中彈殼2顆 │          │
│    │            │    │00000000號鑑定│報告第1至5頁）  │(附圖編號1、22，│          │
│    │            │    │書，見99年度營│                │即左揭彈殼)，其 │          │
│    │            │    │偵字第619號卷 │                │彈底特徵紋痕相吻│          │
│    │            │    │(二)第39至49頁）│                │合，認均係由附表│          │
│    │            │    │              │                │一編號2槍枝所擊 │          │
│    │            │    │              │                │發。（參內政部警│          │
│    │            │    │              │                │政署刑事警察局99│          │
│    │            │    │              │                │年11月8刑鑑字第 │          │
│    │            │    │              │                │0990154880號函，│          │
│    │            │    │              │                │見99年度營偵字第│          │
│    │            │    │              │                │1619號卷卷(二)第35│          │
│    │            │    │              │                │頁）            │          │
├──┼──────┼──┼───────┼────────┼────────┼─────┤
│６  │彈殼（附圖一│1顆 │彈殼1顆，認係 │民國99年10月19日│手槍l枝(槍枝管制│均係已擊發│
│    │編號位置所│    │已擊發之口徑9m│2時20分至4時30分│編號0000000000，│之彈殼，均│
│    │採彈殼）    │    │m制式彈殼。（ │止，由白河分局警│即附表一編號1改 │不具子彈完│
│    │            │    │參臺南縣警察局│員於臺南縣白河鎮│造手槍)與貴局99 │整性，已非│
│    │            │    │99年11月2日南 │昇安里三間厝162 │年10月20日南縣警│違禁物，故│
│    │            │    │縣鑑字第099004│、164號案發現場 │鑑字第0991020001│本院均不予│
│    │            │    │3202號函暨檢送│及周邊道路採獲。│02號刑事案件證物│沒收。    │
│    │            │    │內政部警政署刑│（見臺南縣警察局│採驗紀錄表送鑑之│          │
│    │            │    │事警察局99年10│白河分局「1019專│「白河分局1019專│          │
│    │            │    │月27日刑鑑字第│案」現場勘察採證│案」內其中彈殼1 │          │
│    │            │    │0000000000號鑑│報告第1至5頁）  │顆(附圖編號18， │          │
│    │            │    │定書，見99年度│                │即左揭彈殼)，其 │          │
│    │            │    │營偵字第1619號│                │彈底特徵紋痕相吻│          │
│    │            │    │卷(二)第39至49  │                │合，認係由附表一│          │
│    │            │    │頁）          │                │編號1槍枝所擊發 │          │
│    │            │    │              │                │。（參內政部警政│          │
│    │            │    │              │                │署刑事警察局99年│          │
│    │            │    │              │                │11月8刑鑑字第099│          │
│    │            │    │              │                │0154880號函，見 │          │
│    │            │    │              │                │99年度營偵字第16│          │
│    │            │    │              │                │19號卷(二)第35頁）│          │
│    │            │    │              │                │                │          │
└──┴──────┴──┴───────┴────────┴────────┴─────┘
附表三
┌────────────────────────────┐
│勘驗筆錄                                                │
│一案號案由：100年度重訴字第5號                          │
│二勘驗標的：上揭程凱彥、程子鎮住處監視器錄影光碟        │
│三錄影時間：99年10月19日凌晨0時25分至0時46分            │
│四勘驗結果：                                            │
│(一)光碟中共有6個檔案，檔案名稱分別為「VTS_01_1.VOB」、「 │
│  VTS_02_1.VOB」、「VTS_02_2.VOB」、「VTS_03_1」、「VTS_│
│  04_1.VOB」、「VTS_04_2.VOB」。錄影畫面中顯示之秒數均連│
│  續，畫面流暢。                                        │
│(二)「VTS_01_1.VOB」為編號「CH1」之錄影畫面，錄影時間為99 │
│  年10月19日凌晨0時25分9秒至45分47秒，錄影畫面為馬路路口│
│  ，畫面下方斑馬線，中央為機慢車停等區。                │
│(三)「VTS_02_1.VOB」及「VTS_02_2.VOB」為編號「CH2」之錄影 │
│  畫面，錄影時間為99年10月19日凌晨0時14分54秒至46分1秒，│
│  錄影畫面係對著馬路，畫面上方為商店及其附設停車場。    │
│(四)「VTS_03_1.VOB」為編號「CH3」之錄影畫面，錄影時間為99 │
│  年10月19日凌晨0時24分31秒至45分49秒，錄影鏡頭係對著車 │
│  庫中停放之自小客車，畫面中於車庫內來回走動之眾人均僅拍│
│  攝至其上半身。                                        │
│(五)「VTS_04_1.VOB」及「VTS_04_2.VOB」為編號「CH4」之錄影 │
│  畫面，錄影時間為99年10月19日凌晨0時15分1秒至45分44秒，│
│  錄影畫面為車庫中自小客車車頭前之空地。                │
├────────────────────────────┤
│(六)編號「CH1」監視器內容：                               │
│25分9秒至30秒：為CH1至4之監視器畫面，畫面左上方為編號「 │
│　CH1」之監視器畫面，畫面右上方為編號「CH2」之監視器畫面│
│  ，畫面左下方為編號「CH3」之監視器畫面，畫面右下方為編 │
│  號「CH4」之監視器畫面。                               │
│25分31秒至26分43秒：畫面只顯示編號「CH1」監視器畫面，下 │
│　方斑馬線上停放一輛白色自小客車，左側停放一輛腳踏車，中│
│  央為機慢車停等區，路上不時有汽機車駛過。              │
│26分43秒至26分46秒：畫面左下方出現一個人頭。            │
│28分21秒至29分29秒：穿著白色短袖上衣，深色短褲及拖鞋之楊│
│　家源自畫面左下方出現，其左手持行動電話似與人通話，走至│
│  畫面中央機慢車停車格，於附近四處走動張望後走向畫面左下│
│  方離開。                                              │
│34分32秒至35分15秒：楊家源自畫面下方出現，一台深色休旅車│
│　自右方出現後停在畫面左側路邊，楊家源走至休旅車旁，身穿│
│  深色短袖上衣，深色長褲，載眼鏡之江哲宇及身穿深色長袖上│
│  衣，深色長褲，戴眼鏡，綽號「阿全」之男子（下稱「阿全」│
│  ）下車，3人於該車旁站立片刻後，一同走向畫面左下方後離 │
│  開畫面，該車持續閃爍暫停燈。                          │
│38分18秒至38分32秒：穿淺色上衣，理平頭之龔耀立自畫面左下│
│　方出現，走至停放在畫面下方之白色自小客車，打開車門欲上│
│  車時，江哲宇自左下方出現，龔耀立轉頭與江哲宇交談後坐入│
│  車中，楊家源自下方出現站在該車門邊，阿全站在江哲宇左手│
│  邊，眾人交談一會後，龔耀立駕駛該自小客車從畫面右側離開│
│  。                                                    │
│38分33秒至38分44秒：楊家源、江哲宇、「阿全」三人站在原地│
│　狀似交談。                                            │
│38分45秒至39分14秒：穿著深色短袖上衣，深色長褲之程子鎮與│
│　穿著深色短袖上衣，深色長褲之黃偉勝自畫面左下方出現，五│
│  人交談片刻後，江哲宇、「阿全」、黃偉勝、楊家源走向停在│
│  畫面左方之自小客車旁，程子鎮轉身從畫面左下方離開。    │
│39分15秒至35秒：黃偉勝與楊家源轉身從深色自小客車旁走至畫│
│　面下方，穿著淺色短袖上衣，戴眼鏡之許復堯，自下方出現將│
│  右手之手拿包交予楊家源，楊家源拿到手拿包後轉身坐上深色│
│  自小客車從畫面右方離開，許復堯及黃偉勝從畫面下方離開。│
│39分51秒至39分54秒：一名男子從畫面下方出現走至左方離開。│
│40分4秒至40分7秒：穿著黑色上衣之男子之黃明偉自畫面右方走│
│　至左方離開。                                          │
│40分24秒至40分49秒：一名男子的頭在畫面左下方忽隱忽現。  │
│40分52秒至41分4秒：黃明偉從畫面左下方出現，於畫面下方之 │
│　斑馬線上走動張望後從畫面左下方離開。                  │
│41分14秒至41分26秒：穿著黑色上衣黑色褲子之吳志城從畫面左│
│　下方出現，騎上停放在畫面左方之腳踏車後從畫面右方離開。│
│41分27秒至42分10秒：不時有人影於畫面下方走動離開。      │
│42分11秒至42分37秒：黃明偉左手搭在右肩上從畫面左下方出現│
│　，站在斑馬線上四處張望後從左下方離開。                │
│42分59秒至43分6秒：一輛白色馬自達自小客車從畫面右方出現 │
│  ，停放在畫面中央，龔耀立（戴眼鏡）單獨自駕駛座下車，舉│
│  起左手往前揮，同時轉頭往其所駕駛自小客車之車後方向看，│
│  張大嘴似喊罵狀，從畫面左下方離開。                    │
│43分12秒至43分14秒：一名男子從畫面下方跑過。            │
│44分43秒至44分48秒：龔耀立從畫面右下方出現後走至白色自小│
│　客車旁，打開駕駛座車門時，一名男子從畫面右方出現，跑至│
│  自小客車旁打開副駕駛座車門後進入車內。                │
│44分49秒至44分56秒：穿著條紋上衣之黃俊銘從畫面右下方出現│
│　，左手拿著衝鋒槍，打開白色自小客車左後方車門後進入車內│
│  ，龔耀立亦進入駕駛座。                                │
│44分57秒至45分12秒：一名穿著深色衣褲之男子從畫面右方跑至│
│　白色自小客車，打開左後方車門進入車內後仍不時轉頭朝後張│
│  望，一會關上車門後，白色自小客車從畫面右方離開。      │
├────────────────────────────┤
│(七)編號「CH2」監視器內容：                               │
│17分9至17分19秒：一輛白色自小客車自畫面右方駛入後停在畫 │
│　面下方，龔耀立下車後走向畫面右方離開攝影範圍。        │
│25分17秒至26分5秒：一輛淺色自小客車從右方進入畫面後，行 │
│　駛至畫面右上方之商店停車場，3名男子下車穿越馬路走向畫 │
│  面右下方離開攝影範圍。                                │
│28分22至29分27秒：一名男子於畫面下方來回走動。          │
│34分14秒：穿著深色衣褲之吳志城及程子鎮從左方進入畫面，走│
│　在前方之吳志程右手似持一黑色不明物體，後方之程子鎮左手│
│  持行動電話，二人穿越馬路從白色自小客車後方走向畫面右方│
│  離開攝影範圍。                                        │
│34分20秒至34分35秒：一黑色休旅車自畫面右方駛入，穿越對向│
│　商店停車場後，慢速朝畫面左下方行駛並離開攝影範圍，楊家│
│  源於畫面右下方出現，走向左邊從畫面中間下方離開攝影範圍│
│  。                                                    │
│35分9至35分14秒：3名男子從畫面下方從左而右經過。        │
│37分6至37分34秒：一名穿著白底黑條紋上衣、黑色短褲之男子 │
│　（下稱A男）從畫面右下方出現，穿越馬路前往對面之商店。 │
│38分19至38分32秒：龔耀立從右下方出現，打開停放在畫面下方│
│　白色自小客車之左側車門，同時轉頭往畫面右側嘴部似說話狀│
│  ，坐進車內駕駛座準備關車門時，楊家源上前拉住駕駛座車門│
│  探頭進去駕駛座內與龔耀立交談，龔耀立旋即關上車門，楊家│
│  源、江哲宇、「阿全」則站於車門外目送龔耀立離去。      │
│38分32至38分49秒：楊家源、江哲宇、「阿全」站在畫面右下方│
│　狀似交談。                                            │
│38分50秒至39分6秒：江哲宇、「阿全」朝畫面左方走去，程子 │
│　鎮從畫面右下方出現，朝江哲宇方向走去，似與江哲宇交談後│
│  ，在場人均走向畫面左下方離開攝影範圍。                │
│39分11至39分13秒：一名男子從畫面下方從左往右走過。      │
│39分21至39分30秒：許復堯從畫面右方出現，右手持一手拿包走│
│　向中央，於畫面中間下方出現一名男子似接過該手拿包後從畫│
│  面中間離開，許復堯於原地張望一會後，走向畫面右下方離開│
│  。                                                    │
│39分36至39分51秒：許復堯、黃偉勝先後從畫面右下方出現並朝│
│　馬路中央走去，黃偉勝向前走幾步後轉身走回畫面右下方離開│
│  攝影範圍，許復堯見狀回頭走至路旁張望後，走向畫面右下方│
│  離開攝影範圍。                                        │
│39分49秒至39分52秒：穿著黑色長袖外套，黑色長褲綽號「阿成│
│　」之男子（下稱「阿成」）自畫面左方走向右方離開。      │
│40分1秒：一人持白色提袋於畫面右下方閃過。               │
│40分3秒至40分6秒：穿著黑底白色圖案上衣，黑色長褲之黃明偉│
│　自畫面左方出現走向畫面右方離開。                      │
│40分53秒至41分1秒：黃明偉從畫面右下方出現，站在路旁四處 │
│　張望後，往畫面右下方離開。                            │
│40分52秒41分25秒：許復堯之身影於畫面右側中間處忽隱忽現，│
│　一會後，許復堯走向畫面右下方離開攝影範圍。            │
│41分25秒至41分32秒：穿著黑色短袖上衣，黑色長褲，白色鞋子│
│　之吳志城從畫面下方左側騎腳踏車往畫面右側中央離開。    │
│41分36秒至41分40秒：「阿成」從畫面右下方出現，穿越馬路從│
│　畫面左側中央離開。                                    │
│41分39秒至41分43秒：一名穿著白色上衣之男子出現在畫面右側│
│　下方片刻後從原處離開畫面。                            │
│41分52秒至42分14秒：許復堯與A男先後自畫面右下方出現，二 │
│　人站在右下方馬路邊張望，許復堯回頭比劃似與人交談，a男 │
│  從畫面右下方離開。                                    │
│42分14秒至42分17秒：黃明偉從畫面右下方出現，站立在畫面右│
│　下方，許復堯仍站在原地張望。                          │
│42分18秒：黃偉勝從畫面右側下方出現，跟在許復堯後方往走馬│
│　路對面商店方向走去，黃明偉站在原地張望。              │
│42分29秒至42分34秒：程子鎮從畫面右下方出現，跟在許復堯與│
│　黃偉勝後方走至馬路中間，黃明偉從畫面右下方離開。      │
│42分35秒至42分36秒：程子鎮轉身往畫面右下方離開，黃偉勝、│
│　許復堯繼續走向對面商面。                              │
│42分35秒至42分53秒：黃偉勝、許停放在馬路對面之商店停車場│
│　之白色自小客車，並坐上該車。                          │
│42分59秒至43分：一輛白色自小客車（龔耀立駕駛）從畫面右上│
│  出現，開向畫面　左下方離開。                          │
│43分3秒至43分13秒：一深色自小客車從畫面右方進入畫面後停 │
│　在畫面右側，穿著深色衣褲之藍梓豪、白色短袖上衣花色短褲│
│  之吳家舟、白色短袖上衣深色長褲之吳孟哲下車，依序吳孟哲│
│  、藍梓豪、吳家舟均由右後車門下車，藍梓豪右手持一長條物│
│  體，吳家舟持衝鋒槍，吳孟哲空手，三人先從右後車門下車，│
│  走向該深色自小客車車頭，再以跑步狀繞過該深色自小客車車│
│  頭，跑向畫面右側離開攝影範圍。                        │
│43分28秒至43分30秒：吳家舟、程子鎮、程凱彥、藍梓豪、黃明│
│　偉從畫面右側跑出，吳家舟遭程子鎮、程凱彥、黃明偉追趕，│
│  吳家舟彎腰閃躲，程子鎮在畫面右下角深色自小客車車頭處跌│
│  倒在地遭藍梓豪從後方拉住，程子鎮、藍梓豪二人拉扯，程凱│
│  彥右手持一狀似手槍深色物體平舉對著吳家舟左後方，吳家舟│
│  繞過畫面右下方深色自小客車車頭往車尾跑去並彎腰閃躲，程│
│  凱彥右手持深色不明物體持續對著彎腰閃躲之吳家舟，黃明偉│
│  跑在吳家舟後方跌到在地，龔耀立從畫面右方出現站在在程子│
│  鎮與藍梓豪後方。                                      │
│43分31分至43分33秒：黃明偉欲從下方拉吳家舟之腳，吳家舟轉│
│　身抬腳閃躲，吳家舟右手持衝鋒槍對著在其左方的程凱彥，程│
│  凱彥右手持狀似手槍之深色物體，跑至吳家舟面前，平舉右手│
│  對著吳家舟頭部，龔耀立站在程子鎮、藍梓豪後方（深色自小│
│  客車車頭），右手持狀似手槍之物體平舉對著吳家舟等人之方│
│  向後馬上放下，並跑向該深色自小客車車尾，黃明偉從吳家舟│
│  腰部將吳家舟推向右方，吳家舟轉身屈身前傾，程凱彥、黃明│
│  偉圍在吳家舟旁邊與吳家舟拉扯，龔耀立朝吳家舟、程凱彥、│
│  黃明偉之方向跑去，程子鎮與藍梓豪持續於畫面右下方深色自│
│  小客車車頭拉扯。                                      │
│43分34秒至43分37秒：吳家舟右手抓著衝鋒槍往馬路對面之停車│
│　場跑去，黃明偉在後追趕，程凱彥走向畫面右下方深色自小客│
│  車車尾後屈身失去影像，龔耀立走向畫面右下方深色自小客車│
│  尾低頭後屈身失去影像，程子鎮與藍梓豪於畫面右下方拉扯（│
│  車頭）。                                              │
│43分38秒至43分42秒：吳家舟跑至停車場時黃明偉從後方抓住吳│
│　家舟，吳家舟跌倒在地，畫面右下方之藍梓豪掙脫拉扯後跑至│
│  馬路中央，吳孟哲從畫面右側出現後跑至藍梓豪身旁，2人看 │
│  向龔耀立方向，龔耀立畫面右下方深色自小客車後方起身舉右│
│  手指向馬路對面商店停車場，一名著淺色衣物之男子從龔耀立│
│  之右方出現，龔耀立從後方架住該名男子，2人從畫面右方離 │
│  開攝影範圍。                                          │
│43分43秒至43分44秒：藍梓豪與吳孟哲站在馬路中央。        │
│43分45秒至43分46秒：吳孟哲走至畫面右方停放之深色自小客車│
│  副駕駛座往車頭方向前側，彎腰撿拾地上一深色物品。      │
│43分51秒：吳孟哲與藍梓豪突然在畫面右下方深色自小客車副駕│
│  駛座車門邊屈身蹲在地上，一名男子從小客車後方出現走向藍│
│  梓豪與吳孟哲，藍梓豪與吳孟哲起身，3 人一同往小客車後方│
│  走去。                                                │
│43分53秒至43分58秒：程子鎮從畫面右下方出現，站在小客車車│
│  頭前方，程凱彥緊接著從畫面右下方（小客車車頭）出現後拉│
│  住程子鎮將程子鎮往畫面右方推，2人從畫面右方離開，自小 │
│  客車後方出現一群人。                                  │
│43分59秒至44分7秒：站在畫面右方深色自小客車後方之人群突 │
│然一同朝馬路對面超商之停車場跑去，圍在吳家舟倒地位置。  │
│44分8秒至44分12秒：一名男子從人群跑出後往畫面右方跑去離 │
│開攝影範圍。                                            │
│44分16秒至44分20秒：圍在吳家舟倒地位置處人群中一名男子快│
│步跑向畫面右方離開                                      │
│44分20秒至44分33秒：一輛深色休旅車從畫面右方駛入後，停在│
│　畫面中央之路邊，數名男子於停車場上走動，數名男子分抬吳│
│  家舟之頭、身體、腳，平舉抬著吳家舟，其餘人圍在旁邊一同│
│  跑向畫面右方離開，畫面中央之休旅車駛向畫面左方離開。  │
│44分41秒至44分47秒：龔耀立（未戴眼鏡）從畫面右方中央出現│
│，走向畫面下方離開，一名穿著深色短袖上衣，深色長褲之男子│
│從畫面右方中央出現，跑向畫面下方離開。                  │
│44分48秒至44分50秒：穿著條紋上衣之黃俊銘左手抓著衝鋒槍從│
│　畫面右側中央跑向畫面中央下方離開。                    │
│44分55秒至45分15秒：穿著深色短袖上衣，深色長褲之男子從畫│
│　面右方中央出現，跑向畫面下方離開，一輛深色自小客車從畫│
│  面左方出現，開至畫面中央時，一名穿著白色短袖上衣，深色│
│  長褲之男子從畫面右方出現欲打開車門時，該車開至畫面右上│
│  方停放，數名男子於周圍跑動後該車從畫面右方離開。      │
├────────────────────────────┤
│(八)編號「CH3」監視器內容：                               │
│25分47秒至25分49秒：穿著白色上衣，理平頭的楊家源從畫面右│
│　下方走向左方離開。                                    │
│25分52秒至25分53秒：穿著深色上衣之黃偉勝從畫面右下方走向│
│　左方離開。                                            │
│26分4秒至26分6秒：許復堯從畫面右下方走向左方離開。      │
│26分40秒至26分42秒：楊家源從畫面左方出現，右手持行動電話│
│　放在右耳位置，左手平舉向前比劃走向車庫外離開畫面。    │
│26分49秒至26分50秒：楊家源從畫面右下方走向左方離開。    │
│28分19秒至28分21秒：楊家源從畫面左方出現，右手持行動電話│
│　放在右耳位置走向車庫外離開畫面。                      │
│29分29秒至29分32秒：楊家源從畫面右方出現，右手持行動電話│
│　放在右耳位置走向左方離開畫面。                        │
│34分21秒至34分24秒：吳志城及程子鎮先後從畫面下方出現，走│
│　向畫面左方離開。                                      │
│34分25秒至34分26秒：楊家源從畫面左方出現，走向畫面右下方│
│　離開。                                                │
│34分34秒至35分6秒：一輛自小客車於畫面右方出現後停在右上 │
│　方，一名穿著白色上衣之男子走至自小客車駕駛座車門外，一│
│  名穿著深色衣褲之男子下車，2人站在車旁狀似交談後，往小 │
│  客車後方位置走去離開畫面。                            │
│35分10秒至35分13秒：楊家源從畫面右方出現，走向左方離開畫│
│　面。                                                  │
│35分15秒至35分21秒：江哲宇及「阿全」先後從畫面右方出現，│
│　走向左方離開畫面。                                    │
│37分2秒至37分3秒：穿著白底黑條紋上衣之A男從畫面左方出現 │
│　，走向畫面右下方離開。                                │
│38分17秒至38分18秒：龔耀立從畫面左方出現走向畫面右下方離│
│　開。                                                  │
│38分19秒至38分23秒：江孟哲、楊家源、「阿全」先後從畫面左│
│　方出現，走向畫面右離開。                              │
│38分30秒至38分43秒：黃偉勝、許復堯出現站立在畫面左方，一│
│　會兒一同走向畫面右方，程子鎮隨後從畫面左方走向右方離開│
│  。                                                    │
│38分48分至38分51秒：許復堯從畫面右方走向左方離開。      │
│39分7秒至39分13秒：3個人影出現在停放畫面右上方之自小客車│
│　旁。                                                  │
│39分14秒至39分17秒：程子鎮從畫面右方出現走向左方離開。  │
│39分18秒：許復堯從畫面左方出現走向右方離開。            │
│39分24秒：畫面右上方之自小客車駛離。                    │
│39分30秒至39分33秒：黃許勝從畫面右方出現走至車庫中後又轉│
│　身從畫面右方離開。                                    │
│39分41秒：1個人影從畫面下方出現走向左方離開。           │
│39分55秒至40分1秒：穿著黑色外套之「阿成」出現站立於畫面 │
│　右方，一隻手於畫面中一閃而過。                        │
│40分2秒至40分7秒：程子鎮出現站立於畫面左方，一個人影從畫│
│　面下方往右方經過。                                    │
│40分8秒至40分17秒：黃明偉從畫面右方出現走向車庫中，站立 │
│　在程子鎮、「阿成」旁。                                │
│40分18秒：「阿成」從畫面右方離開。                      │
│40分21秒：黃明偉從畫面右方離開。                        │
│40分27秒：程子鎮從畫面右方離開。                        │
│40分45秒至40分55秒：「阿成」從畫面右下方出現，站立在車庫│
│　中。                                                  │
│40分56秒至57秒：吳志成從畫面左方出現走向右方離開。      │
│41分：A男從畫面左方出現，與「阿成」一同站立於車庫中。   │
│41分14秒：A男轉身從畫面左方離開。                       │
│41分17秒至21秒：黃明偉從畫面左方出現走向右方離開，「阿成│
│　」站在畫面右下方。                                    │
│41分28秒至41分31秒：A男從畫面左方出現後，以左手比了畫了 │
│　左方之水龍頭，在車庫內走動，「阿成」從畫面右下方離開。│
│41分32秒至41分57秒：黃明偉從畫面左方出現，走至畫面右下方│
│　後，轉身走至畫面左方之水龍頭彎腰洗手，起身後以左手搭在│
│  右肩上，右手指上有紅色液體，走至畫面右下方離開。      │
│42分2秒至42分17秒：黃偉勝從畫面左方出現走向右方離開。   │
│42分18分至42分19秒：A男從畫面右下方出現走向左方離開。   │
│42分38秒至42分41秒：黃明偉從畫面右下方出現一會又從右下方│
│　離開。                                                │
│43分6秒：龔耀立（戴眼鏡）自左方穿越車庫走向右方。       │
│43分7秒至43分8秒：龔耀立從畫面右方出現走向左方離開      │
│43分14秒至43分15秒：吳孟哲從畫面右方出現跑向左方離開。  │
│43分18秒至43分19秒：吳家舟從畫面左方出現，左肩上背著一黑│
│　色帶子，手上持有黑色物品，於畫面左下方左右移動後，從畫│
│  面左下方消失。                                        │
│43分27秒至43分28秒：一名男子從畫面左方出現走向右方離開。│
│43分29秒：龔耀立從右方進入畫面，右手持手槍平舉對著車庫外│
│  一群人走向畫面左方之車庫外。                          │
│44分：一個黑色人影從畫面左下方出現後走向畫面左方離開。  │
│44分5秒至44分36秒：畫面左側鐵門緩緩放下。               │
│44分41秒至45分12秒：畫面右方鐵門緩緩關上。              │
├────────────────────────────┤
│(九)編號「CH4」監視器內容：                               │
│15分35秒至55秒：車庫鐵門緩緩打開。                      │
│17分9秒：一白色自小客車自畫面左上方出現後，停放在畫面左 │
│　側車庫外。                                            │
│17分18秒至17分23秒：穿著白色短袖POLO衫上衣，深色短褲、拖│
│　鞋，左手似握著手機，右手拿鑰匙之龔耀立自左側往右側穿過│
│  車庫後離開畫面。                                      │
│25分45秒至25分49秒：穿著白色短袖上衣，淺色短褲，深色拖鞋│
│　，左手夾著手拿包之楊家源自畫面左上方進入車庫，穿過車庫│
│  後從畫面右側離開。                                    │
│25分49秒至25分53秒：穿著深色短袖POLO衫上衣，深色長褲、拖│
│　鞋，右手握有疑似手機之物體之黃偉勝自畫面左上方進入車庫│
│  ，穿過車庫後從畫面右側離開。                          │
│25分56秒至26分5秒：著亮色短袖POLO衫上衣，深色長褲、拖鞋 │
│　，左手疑似持手機之許復堯自畫面左上方進入車庫，穿過車庫│
│  後從畫面右側離開。                                    │
│26分40秒至26分49秒：楊家源自畫面右方出現，右手持手機似講│
│　電話，走至車庫門口舉起左手對著馬路上比劃張望後結束通話│
│  ，轉身走向畫面右側。                                  │
│28分18秒至28分21秒：楊家源再次自畫面右方出現，左手持手機│
│　似講電話，穿越車庫走向畫面左側離開。                  │
│29分29秒至29分32秒：楊家源從自畫面左方出現，左手持手機似│
│　講電話，穿越車庫走向畫面右側離開。                    │
│34分18秒至34分23秒：穿著黑色短袖上衣，深色長褲，白色鞋子│
│　，戴眼鏡，右手持狀似手槍之物體放在右後方褲子口袋處之吳│
│  志城及穿著黑色短袖上衣，深色長褲，黑色鞋子，戴眼鏡，右│
│  手似持手機之程子鎮跟在吳志城後方自畫面左上方進入車庫，│
│  穿過車庫後從畫面右側離開。                            │
│34分25秒至34分32秒：楊家源再次自畫面右方出現，穿越車庫站│
│　在車庫門口處張望後，以左手指向左方似指引左上方之車輛後│
│  ，走向畫面左下方離開。                                │
│35分10秒至35分13秒：楊家源自畫面左下方出現，穿越車庫走向│
│　畫面右側離開。                                        │
│35分14秒至35分20秒：身穿深色短袖上衣，深色長褲，以上衣擦│
│　拭眼鏡之江哲守及身穿深色長袖上衣，深色長褲，戴眼鏡綽號│
│  「阿全」之男子（下稱「阿全」）先後自畫面左下方出現，穿│
│  越車庫走向畫面右側離開。                              │
│37分1秒至37分8秒：一名著白色黑條紋上衣，淺色短褲、深色拖│
│　鞋之A男自畫面右方進入車庫，穿過車庫後從畫面左上方離開 │
│  。                                                    │
│38分18秒至38分30秒：龔耀立自畫面右方進入車庫，穿越車庫後│
│　走至停放在畫面左方自小客車後似打開車門，楊家源、江哲守│
│  、「阿全」隨後亦穿越車庫走至畫面左側站在自小客車邊一會│
│  後，自小客車駛離。                                    │
│38分35秒至38分47秒：黃偉勝與許復堯、程子鎮自右方走入畫面│
│　，站在車庫中張望後走向畫面左方之楊家源處，眾人似交談。│
│38分38秒至39分3秒：許復堯轉身穿越車庫走向畫面右方離開， │
│其餘                                                    │
│　男子漸漸走向畫面左下方離開。                          │
│39分14至39分17秒：程子鎮自左方進入畫面，穿越車庫走向畫面│
│　右方離開。                                            │
│39分17秒至39分21秒：許復堯自右方進入畫面，左手夾著一黑色│
│　包包，穿越車庫後，將右手著該黑色包包伸向前方走向畫面左│
│  方離開。                                              │
│39分26秒至39分52秒：黃偉勝從左方走入畫面，許復堯跟在其後│
│　方，黃偉勝走至車庫中間後轉身與許復堯朝畫面左方車庫外走│
│  去，許復堯走至畫面左上方之路旁，許復堯又自畫面左方進入│
│  ，穿越車庫後從右方離開，許復堯在車庫外徘徊。          │
│39分53秒至40分1秒：穿著黑色長袖外套，黑色長褲綽號「阿成 │
│　」之男子（下稱「阿成」）自畫面左方進入後站立於車庫中，│
│  許復堯則站在畫面左方之車庫鐵門軌道上。                │
│40分1秒至6秒：A男自左上方以右手提白色袋子穿越車庫從右方 │
│　離開。                                                │
│40分5秒：黃偉勝自右方走入，以左手持行動電話狀似講電話， │
│站在                                                    │
│　車庫中間。                                            │
│40分6秒至8秒：穿著黑底白色圖案上衣，黑色長褲之黃明偉自畫│
│　面左方走至車庫中央。                                  │
│40分8秒至40分53秒：程子鎮自畫面右方走至車庫中央，黃偉勝 │
│　、許復堯、程子鎮、「阿成」、黃明偉均在車庫中徘徊，眾人│
│  狀似交談，黃明偉自左方走出畫面。                      │
│40分56秒至40分41分：吳志城自右方走入畫面，以右手持手槍走│
│　至門口處張望。                                        │
│41分00秒至41分14秒：A男自右方走入後站在車庫中，黃明偉從 │
│　左方走入站在車庫外，七名男子站在車庫中，一會後吳志城從│
│  畫面左下方離開，A男從右方離開。                       │
│41分20秒：黃明偉走向右方離開                            │
│41分29秒：A男從右方進入，站在車庫中。                   │
│41分32秒36秒：黃明偉從右方進入，左手拿一不明物體交與「阿│
│　成」後，「阿成」從左方離開。                          │
│41分37秒至39秒：黃明偉走至右側彎腰洗手，其他人走至門口張│
│　望，黃偉勝走向右方離開。                              │
│41分52秒至42分2秒：黃明偉側身看向右方，以左手摀住右肩， │
│　左手上似有紅色液體，黃明偉洗完手後走向車庫門口站立在其│
│  他人旁，並不時以左手摀住右肩。                        │
│42分3秒至42分35秒：黃偉勝自右方走入，站在車庫中撥打行動 │
│　電話後，走至門口張望並與程子鎮交談後，與許復堯自左上方│
│  離開。                                                │
│42分36秒至42分58秒：程子鎮與黃明偉在車庫張望。          │
│42分59秒：一輛白色自小客車自左上方駛近，程子鎮與黃明偉見│
│　狀快速往右方跑，程子鎮自腰間抽出手槍。                │
│43分4秒：一輛深色自小客車駛近並停在左上方。             │
│43分6秒：龔耀立（戴眼鏡）自左方穿越車庫走向右方。       │
│43分12秒至43分13秒：藍梓豪、吳家舟自左上方之自小客車下車│
│　後，藍梓豪右手持一長條形物體，吳家舟右手持衝鋒槍穿越車│
│  庫，跑向右方。                                        │
│43分13秒至43分15秒：穿著白色短袖上衣，黑色長褲之吳孟哲，│
│　自畫面左方穿越車庫跑向右方後離開畫面。                │
│43分18秒至22秒：吳家舟持槍自畫面右方進入，閃躲後隨即又從│
│　畫面右方消失，穿著灰色上衣，花短褲綽號「阿猴」之男子（│
│  下稱「阿猴」）自畫面左上方出現，沿著車庫牆壁走向畫面右│
│  方離開畫面。                                          │
│43分27秒：吳家舟、程凱彥、程子鎮、黃明偉及藍梓豪從右方進│
│　入畫面後均往左方車庫外跑，吳家舟跑在前方，程子鎮從吳家│
│  舟後方雙手抓著吳家舟之衝鋒槍槍管，藍梓豪從後方抓著程子│
│  鎮，程凱彥右手持狀似手槍深色物體對著吳家舟右後方背部、│
│  黃明偉在最後追趕。                                    │
│43分28秒至43分29秒：黃明偉從後方推程子鎮、藍梓豪，程子鎮│
│　因而摔倒在地，藍梓豪從後方拉扯程子鎮，黃明偉從後方拉扯│
│  藍梓豪。                                              │
│43分29秒：龔耀立從右方進入畫面，右手持手槍平舉對著車庫外│
│  一群人走向畫面左方之車庫外。                          │
│43分30秒至31秒：龔耀立步出車庫外時，龔耀立似雙手握著手槍│
│　對著地面繼續走向畫面左方，於走至畫面最左方時，並將持槍│
│  之右手向右上方舉起後又放下。                          │
│43分32秒至34秒：龔耀立繞過停放在車庫外之自小客車左側，從│
│　畫面左上方離開。                                      │
│43分31秒至33秒：「阿猴」、吳孟哲前後從右方進入畫面，走至│
│　畫面左方之車庫外。                                    │
│43分34秒至39秒：「阿猴」走向停放在車庫外之自小客車右側，│
│　從畫面左上方離開攝影範圍。吳孟哲見程子鎮與藍梓豪於畫面│
│  左側拉扯，出手將拉著藍梓豪之程子鎮拉開後，與藍梓豪一同│
│  從左方離開畫面。                                      │
│43分40秒至43分41秒：程子鎮跑向停放在車庫外之自小客車右側│
│，從畫面左上方離開。                                    │
│43分53秒至44分：程凱彥（赤腳）拉著程子鎮從畫面上方出現，│
│  2 人於車庫門外拉扯後，程凱彥將程子鎮往車庫內推，程子鎮│
│  右手持手槍與程凱彥先後走向畫面右方後離開攝影範圍。    │
│44分2秒至16秒：停在車庫外之車輛倒車後從畫面左方離開。   │
│44分40秒至43秒：龔耀立從畫面上方走向畫面下方，隨後有2名 │
│　男子跑過。                                            │
│44分51秒至55分10秒：車庫外鐵門關上，門庫不時有人走動及一│
│輛自小客車駛近。                                        │
└────────────────────────────┘
